臺灣彰化地方法院刑事判決
109年度智訴字第2號
公  訴  人  臺灣彰化地方檢察署檢察官  
被      告  王錫偉


選任辯護人  林三元律師
            廖宛淇律師
            李永裕律師（111年7月8日解除委任）
            彭祐宸律師（111年7月8日解除委任）
被      告  陳小玲




            王清爽


前二人共同
選任辯護人  蕭智元律師
被      告  林江遠(109年6月3日以前原名:林照翊)


                    住臺中市○○區○○路0段000巷00號    選任辯護人  施泓成律師
被      告  陳俊男



            游紫妍




前二人同
選任辯護人  石秋玲律師
上列被告因違反著作權法等，經檢察官提起公訴（109年度偵字
第2286號、第2287號、第2288號、第2289號、2290號、第4177號
）本院判決如下：
    主  文
王錫偉被訴違反著作權法部分，公訴不受理。
王錫偉①共同犯洗錢防制法第十四條第一項之一般洗錢罪，累犯
，處有期徒刑陸月，併科罰金新臺幣捌拾萬元，罰金如易服勞役
，以罰金總額與一年之日數比例折算。②共同犯洗錢防制法第十
四條第一項之一般洗錢罪，處有期徒刑陸月，併科罰金新臺幣柒
拾萬元，罰金如易服勞役，以罰金總額與一年之日數比例折算。
③應執行有期徒刑拾月，併科罰金新臺幣壹佰貳拾萬元，罰金如
易服勞役，以罰金總額與一年之日數比例折算。
陳小玲共同犯洗錢防制法第十四條第一項之一般洗錢罪，處有期
徒刑陸月，併科罰金新臺幣陸拾萬元，罰金如易服勞役，以罰金
總額與一年之日數比例折算。
王清爽共同犯洗錢防制法第十四條第一項之一般洗錢罪，處有期
徒刑陸月，併科罰金新臺幣陸拾萬元，罰金如易服勞役，以罰金
總額與一年之日數比例折算。
陳俊男共同犯洗錢防制法第十四條第一項之一般洗錢罪，處有期
徒刑陸月，併科罰金新臺幣陸拾萬元，罰金如易服勞役，以罰金
總額與一年之日數比例折算。
林江遠(原名林照翊 )共同犯洗錢防制法第十四條第一項之一般
洗錢罪，處有期徒刑伍月，併科罰金新臺幣參拾萬元，罰金如易
服勞役，以新臺幣壹仟元折算壹日。未扣案犯罪所得新臺幣捌仟
元沒收之，於全部或一部不能沒收或不宜執行沒收時，追徵其價
額。
游紫妍共同犯洗錢防制法第十四條第一項之一般洗錢罪，處有期
徒刑陸月，併科罰金新臺幣肆拾萬元，罰金如易服勞役，以罰金
總額與一年之日數比例折算。未扣案犯罪所得新臺幣壹拾萬元沒
收之，於全部或一部不能沒收或不宜執行沒收時，追徵其價額。
    事  實
一、王錫偉前因經營「Avcity.tv」成人網站（網頁主址IP：206
    .108.52.122），違反兒童及少年性交易防制條例等案件，
    經本院以101年度簡字第1789號判決處有期徒刑6月確定；又
    因違反著作權等法，經本院以102年度智簡字第48號判決有
    期徒刑3月確定。前開2判決經本院以103年度聲字第239號裁
    定合併定其應執行刑8月，於民國（下同）103年4月24日易
    科罰金執行完畢在案（僅附表三部分構成累犯）。
二、王錫偉明知我國已自91年1月1日起正式加入「世界貿易組織
    」，依據「世界貿易組織協定」所含之「與貿易有關之智慧
    財產權協定」（簡稱TRIPS）第9條第1項、伯恩公約第3條之
    規定，我國對於同屬世界貿易組織會員國國民之著作，應加
    以保護；日本國既為世界貿易組織之會員國之一，依著作權
    法第4條第2款規定，其發行之著作亦應受我國著作權法保護
    。又如附表一所示之成人影音影片，雖然專以描述男女情慾
    與性愛為主題（一般俗稱A片，以下A片代稱）為附表一所示
    著作權人所享有著作權之視聽著作，非經前開著作權人同意
    或授權，不得擅自重製或公開傳輸等情，竟基於意圖銷售而
    擅自以重製及公開傳輸之方式侵害他人之著作財產權之犯意
    ，先後在彰化縣○○鄉○○路0段000號、臺中市○○區○○路0段000
    號4樓之2、臺中市○○區○○○街00號11樓之1等處所，以其所有
    之個人電腦主機（含鍵盤、螢幕、滑鼠等週邊設備）及網路
    連線設備連線至網際網路，向位於美國西部不詳處所之不詳
    網站主機商承租虛擬空間，委由美國工程師架設統一規格程
    式之公版，另成立「iav19.com」成人影音網站（網址：htt
    p://iav19.com/index.php，前身即「Avcity.tv」成人影音
    網站，伺服器IP同樣為：206.108.52.122），復利用電腦連
    結網際網路後，以「FTP」或「點對點傳輸」等網路傳輸技
    術，至不詳網站下載如附表一所示之影音影片後，再行傳輸
    至前開「iav19.com」成人影音網站主機複製存檔。至少從1
    03年8月27日起至107年9月16日陸續上架如附表一共33片A片
    。又王錫偉經營之「iav19.com」成人影音網站，係採取會
    員制之方式經營，會員登入後仍然導引到原本「Avcity.tv
    」成人影音網站架構下。以會員月費或單次儲值方式加入，
    並按瀏覽與下載採不同收費，委由不知情之中華國際通訊網
    路股份有限公司（下簡稱：中華國際公司）以信用卡、超商
    儲值、轉帳等多種方式代收，收取月費或單次儲值。供會員
    以線上觀看或下載成人影音影片。從103年8月27日（即附表
    一編號10影片上架日）至109年2月18日警方二度搜索時為止
    ，陸續有會員將附表一所示之33片影片付費觀看或下載（王
    錫偉違反著作權法部分，業經和解，告訴人撤回告訴，本院
    為不受理判決）。　　
三、附表三洗錢流程
　㈠王錫偉先前於103年12月11日，帶其不知情之表哥陳全勝（檢
    察官為不起訴處分）去❶台中商業銀行開立「帳號000000000
    000號、戶名：寶輝企業社陳全勝」帳戶。103年底或104年
    初，再使用陳全勝擔任負責人之「寶輝企業社」名義，與中
    華國際公司簽立PEPAY整合服務合作合約書，並提供陳全勝
    上述❶帳戶，供作中華國際公司代收「iav19.com」成人影音
    網站會員儲值款項後匯入之用。附表一33片A片上架後，陸
    續有會員下載或線上瀏覽，犯罪所得經由中華國際公司匯入
    上述❶帳戶。
　㈡106年6月28日起（按：洗錢防制法第2條於105年12月28日修
    正公布，並於106年6月28日生效施行，修正後之第三條「特
    定犯罪」定義第一款「最輕本刑為六月以上有期徒刑以上之
    刑之罪」才能包括著作權法第91條第2項），王錫偉為掩飾
    、隱匿上開違反著作權法之犯罪所得，竟要求其母陳小玲、
    其父王清爽出面領取❶帳戶內金額。陳小玲、王清爽知道王
    錫偉前因為經營成人網站被判刑，可預見王錫偉提議提領❶
    帳戶內款項，可能會涉犯洗錢罪名，且有助於他人掩飾、隱
    匿犯罪所得，竟基於縱生此結果亦不違背其本意之犯意聯絡
    ，依王錫偉指示，於106年6月28日至108年1月17日止，由陳
    小玲、王清爽去ATM或臨櫃領款（詳細時間地點如附表五）
    。領出後或將部分款項交予王錫偉，或作為王錫偉、陳小玲
    、王清爽等人之生活費用，或支付王錫偉房貸之用。而王錫
    偉、陳小玲、王清爽即以此方式掩飾、隱匿、收受、使用上
    開犯罪所得。
　㈢因附表一著作權人日本片商委託律師在臺灣地區蒐證，律師
    去加入「iav19.com」成人影音網站會員，取得超商繳費收
    據後報案，並由警方依據金流回追，發現會員費用流入上述
    ❶帳戶後，乃108年1月24日取得搜索票搜索陳全勝，但未能
    搜得上述❶提款卡存摺。
四、附表四洗錢部分：　　
　㈠王錫偉知道表哥陳全勝被搜索後，上述❶帳戶已經不安全，乃
    委由其朋友陳俊男代為尋找安全洗錢管道，陳俊男再拜託其
    朋友游紫妍尋找人頭帳戶，游紫妍再去找到林照翊（後改名
    ：林江遠）願意提供人頭帳戶。陳俊男可預見王錫偉提議持
    他人之金融帳戶提款卡提領款項之舉，極可能係收取他人特
    定犯罪所得之行為，且有助於他人掩飾、隱匿犯罪所得，僅
    因有欠過王錫偉人情而答應辦理。游紫妍可預見陳俊男提議
    持他人之金融帳戶提款卡提領款項之舉，極可能係收取他人
    特定犯罪所得之行為，且有助於他人掩飾、隱匿犯罪所得；
    林照翊可預見提供自己之金融帳戶資訊供他人轉帳使用，或
    依他人指示分層轉帳，可能供掩飾、隱匿他人犯罪所得。游
    紫妍、林照翊仍因貪圖一點費用而答應加入，故由王錫偉、
    陳俊男、游紫妍、林照翊等四人，形成洗錢之犯意聯絡，由
    林照翊提供其107年8月15日已經開戶之❷中國信託商業銀行
    帳號000-000000000000號台幣帳戶之存摺及提款卡。林照翊
    再依照游紫妍指示，108年4月03日去中國信託商業銀行，開
    立❸林照翊、0000000000000-000號外幣帳戶，領得一本外幣
    存款存摺（但沒有另一張美金帳戶提款卡），林照翊收取新
    臺幣（下同）8000元代價。再由王錫偉、陳俊男於108年4至
    6月間，使用林照翊英文「LIN ZHAOYI」名義及上述❸外幣帳
    戶，去向中華國際公司之金流代理商即境外香港廠商「Happ
    y Luck」承租PEPAY金流整合平台服務，並提供❸供作中華國
    際公司代收「iav19.com」成人影音網站會員儲值款項後匯
    入之用。
　㈡金流工具準備完成，中華國際公司依約幫「iav19.com」成人
    影音網站代收金流，再透過其香港代理廠商「HappyLuck」
    之名義，使用中國信託商業銀行文心分行臨時過渡之外幣帳
    戶，於108年6月11日、108年7月1日、108年7月30日、108年
    8月30日匯入多筆美金到上述❸帳戶。王錫偉、陳俊男、游紫
    妍再通知林照翊（林江遠）用手機中國信託商銀app將❸帳戶
    內美金轉到❷台幣帳戶。陳俊男、游紫妍自108年6月12日起1
    08年10月31日，持❷提款卡在各地ATM提領出來（即如附表四
    ），將贓款交付給王錫偉。陳俊男因為是王錫偉的餐廳事業
    合夥人關係，未向王錫偉收取領款跑腿費。游紫妍共收取10
    萬元領款跑腿費用。王錫偉、陳俊男、游紫妍、林照翊即以
    前開方式掩飾、隱匿「iav19.com」成人影音網站會員儲值
    後之金錢流向。
  ㈢因附表一著作權人日本片商先前委託律師在108年1月24日取
    締行動失敗後，乃繼續繳納「iav19.com」會員費，並依據
    超商新的繳款收據，報警處理。警方依據中華國際公司提供
    「HappyLuck」金流資料，循線查獲上情，再於109年2月18
    日持本院核發之搜索票分別前往如附表二所示之地點搜索，
    並扣得如附表二所示之物品等物。　　
五、案經如附表一日本片商，委託陳怡榮律師、翁偉倫律師提出
    告訴，並經由台南市政府警察局刑事警察大隊移送臺灣彰化
    地方檢察署檢察官偵查起訴。
      理    由
壹、證據能力之說明：
    按被告以外之人於審判外之陳述，雖不符刑事訴訟法第159
    條之1至第159條之4之規定，而經當事人於審判程序同意作
    為證據，法院審酌該言詞陳述或書面陳述作成時之情況，認
    為適當者，亦得為證據。當事人、代理人或辯護人於法院調
    查證據時，知有第159條第1項不得為證據之情形，而未於言
    詞辯論終結前聲明異議者，視為有前項之同意，刑事訴訟法
    第159條之5定有明文。核其立法意旨在於傳聞證據未經當事
    人之反對詰問予以核實，原則上先予排除。惟若當事人已放
    棄反對詰問權，於審判程序中表明同意該等傳聞證據可作為
    證據，或於言詞辯論終結前未聲明異議，基於尊重當事人對
    傳聞證據之處分權，及證據資料愈豐富，愈有助於真實發見
    之理念，且強化言詞辯論主義，使訴訟程式得以順暢進行，
    上開傳聞證據亦均具有證據能力。本判決所引下列被告以外
    之人於審判外所為之陳述及卷內其他書證、物證，檢察官、
    被告及辯護人均表示對證據能力無意見：
被告王錫偉 林三元律師、廖宛淇律師：對全部證據能力沒有意見。 本院卷十一p.63、p.388 被告陳小玲 蕭智元律師：不爭執警員蔡宇揚的調查報告之證據能力。對全部證據能力均不爭執。 本院卷十一p.64、p.388 被告王清爽   被告陳俊男 石秋玲律師：對全部證據能力沒有意見。 本院卷十一p.63、p.388 被告游紫妍   被告林江遠(原名林照翊 ) 施泓成律師：對全部證據能力沒有意見。 本院卷十一p.63、p.388 
　　且於本院審理時亦未就卷內證據資料之證據能力有所爭執，
    且迄本案言詞辯論終結前，均未主張有刑事訴訟法第159條
    第1項不得為證據之情形，而經本院審酌上開證據作成時之
    情形，並無人情施壓或干擾，亦無不當取證之情形，認為以
    之作為本案之證據亦屬適當，是上揭證據自均具有證據能力
    。
貳、實體之說明：
一、認定犯罪事實之證據及理由：　　
　㈠關於洗錢部分，被告之答辯及律師辯護意旨：
　1.
　①被告王錫偉：著作權法部分我承認，但是著作權已經和解了
    ，我的網站採會員制，是成人限定，會員可包月看到飽（本
    院卷十一p.374）。我承認有洗錢，但金額沒有起訴書寫的
    那麼高，我已經與告訴人日本片商和解賠償。（本院卷十一
    p.319）。我承認我有請我父母去代為領錢。Ａ片不可能創造
    這3千多萬元的收益，我的成人網站裡面有賣情趣用品，也
    有直播，大部分的錢是來自於直播，就是視訊聊天，之前我
    不講出這塊是怕又有妨害風化，他們是直播一對一聊天。目
    前網路上免費的Ａ片太多，沒有人會去看付錢的。光是Ａ片不
    可能賺3千萬，若有賺100萬元都不可能。直播收入裡面有70
    %要給妹妹，還要繳稅，沒有剩下多少利潤，妹妹拿走很多
    錢。為何網站至今還留著，是因為還有情趣用品及視訊聊天
    ，我們怎麼知道什麼是洗錢，Ａ片事業完全沒有賺錢，且本
    案又影響到我的家人、朋友，我又趕快去借500萬出來跟告
    訴人和解，我也知道我們做錯了，希望判處不用入監刑度（
    本院卷十一p.397）。
　②林三元律師為被告王錫偉辯護稱：被告王錫偉與日方成立調
    解金額495萬元，這495萬元是包含商譽損失，並不是單純財
    產上損害賠償，可見，公訴人所認定之犯罪所得三千餘萬元
    ，與實際金額有很大的落差（本院卷十一p.319）。本案如
    果有公訴人所指犯罪所得有3千多萬，告訴人不可能同意以4
    95萬元和解，本案不能用洗錢防制法18條第1、2項全部沒收
    ，在帳戶裡面的錢，沒有證明與非法所得有何關係。請審酌
    王錫偉已認罪，也已交付和解金，被告還有未成年子女還有
    父母親，王錫偉是家中主要經濟來源，需要工作才有辦法償
    還。以被告王錫偉經營的成人網站，對社會也不是造成那麼
    重大的傷害，告訴人也同意王錫偉有易服社會勞動之刑度，
    請鈞院從輕量刑（本院卷十一p.398）。　　
　2.
　①被告陳小玲：我要認罪。因為王錫偉是我兒子，他叫我去領
    錢，我也沒有多問，我不曉得這是什麼錢，我認為是網路直
    播，我們沒有住在一起，我沒有問他是什麼錢（本院卷十一
    p.375）。
　3.
　①被告王清爽：我認罪，我知道我兒子101年經營Ａ片網站被判
    刑過（本院卷十一p.375）。
  ②王清爽、陳小玲共同辯護人蕭智元律師辯護稱：陳小玲、王
    清爽認罪，但是洗錢金額也不是一千多萬，僅33片光碟侵權
    ，不可能有這麼多犯罪所得（本院卷十一p.321）。網路上
    免費的Ａ片一大堆，而且王錫偉也說這網站不是只有色情片
    的部分，且色情片的部分不是有碼的部分，還有無碼的部分
    ，所以33片以外的營業收入，若都要用洗錢防制法18條第2
    項沒收，事證不足。檢察官援引著作權法91條第2項「意圖
    銷售或出租而重製」其刑度才會在六月以上，至於著作權法
    92條並不是特定洗錢犯罪。王錫偉於論壇上下載Ａ片重製，
    下載後放其網站讓會員付費下載。但91條第2項要件是「意
    圖銷售或出租」，王錫偉行為是否構成「銷售」？銷售是雙
    方買賣的意思，民法345條規定，雙方當事人約定一方移轉
    財產於他方，他方支付價金，王錫偉的行為是從網站上下載
    放在其網站上讓會員下載後觀看，其銷售行為到底是指哪一
    個？下載並不是用賣的。被告王清爽、陳小玲雖然有提領款
    項，但所有款項也都交給王錫偉，王清爽、陳小玲都沒有任
    何前科，是因其為王錫偉父母才幫忙提領，請斟酌被告二人
    沒有得到任何利益，且錢都交給王錫偉，請從輕量刑（本院
    卷十一p.399）。
　4.
　①被告林江遠(原名林照翊 )：表示認罪（本院卷十一p.64）我
    承認有提供人頭戶轉換外幣，我承認有洗錢（本院卷十一p.
    320）。我本來就有台幣帳戶，我將台幣帳戶給游紫妍，另
    有一本美金存摺，但沒有美金提款卡，只有美金APP及存摺
    ，我依照游紫妍指示轉帳，我只是想要多點收入，我有拿到
    8千元的收入，我確實有操作APP轉美金換台幣，我認罪（本
    院卷十一p.378）。
　②施泓成律師為被告林江遠辯護稱：林江遠前並無前科，又與
    告訴人達成和解，被告於偵查中也認罪，請從輕量刑並給予
    緩刑機會。被告林照翊擔任油漆工的工作生活單純，無不良
    嗜好，本件只是著作權法的案件，與詐騙車手不同，能否依
    照一般車手的量刑行情，是有疑義的（本院卷十一p.400）
    。　　
　5.
　①被告陳俊男：我認罪，我當時跟王錫偉是做合夥餐廳失敗，
    我欠王錫偉錢，我有欠他人情，所以我就幫他領錢，但沒有
    代價，我叫游紫妍也幫忙領。我領錢出來交給王錫偉（本院
    卷十一p.319）。我認罪，但我不知道這與Ａ片網站有關，王
    錫偉需要一個帳戶，我就去找游紫妍，游紫妍是我以前店長
    的好朋友，所以拜託他找一個帳戶，是游紫妍找到林照翊來
    開戶的，是我餐廳失敗後我才去做手遊。我以為王錫偉是要
    躲避什麼稅金，若真有問題會被抓，想說常換ATM才不會被
    抓到繳稅，所以才會常換不同地點，游紫妍的跑腿費是我付
    的（本院卷十一p.377）。　　　
  6.
　①被告游紫妍：我承認我有去領錢，我認罪（本院卷十一p.320
    ）。是陳俊男叫我跑腿，我不認識王錫偉，我領到錢交給陳
    俊男，跑腿的錢是陳俊男跟我算，是每次給我三千、五千，
    他沒有算固定趴數，沒有固定，我沒有過問太多，因為那時
    候我懷孕，我單純想額外賺一點錢，我帶林照翊去開一次外
    幣帳戶，林照翊他本來就有台幣帳戶，他把台幣存摺交出來
    。我叫林照翊用APP將美金轉換成台幣，我沒有在他旁邊操
    作APP，他轉好後就告訴我，我就去看有沒有轉進來，一張
    提款卡有二種功能，有台幣功能、美金功能，只有APP上可
    以看到，他也有把美金存摺交給我，但沒有美金提款卡，只
    有台幣提款卡，我認罪（本院卷十一p.377）。
  ②陳俊男、游紫妍共同辯護人石秋玲律師辯護稱：被告陳俊男
    、游紫妍二人認罪，他們願意去做社會勞動，請刑度再降低
    一些。即使HAPPYLUCK部分有洗錢，總金額也不多（本院卷
    十一p.320）。被告二人針對洗錢部分認罪，但洗錢標的金
    額依照卷一第439頁、卷二第112頁，總金額大約只有270幾
    萬，林照翊台幣帳戶裡款項，不能完全認定與成人影片有關
    。游紫妍犯罪所得10萬元也願意繳回，請參酌洗錢防制法第
    16條被告二人有認罪，請減輕其刑，另沒收部分，林照翊台
    幣帳戶確實有天宇遊的遊戲儲值款項，有事實足認為合法所
    得，不符合洗錢防制法第18條第2項沒收要件，游紫妍又有
    幼子要養育。請求從輕量刑（本院卷十一p.399）。　
  ㈡洗錢前提之「特定犯罪」認定：
　1.洗錢防制法第2條定義「本法所稱洗錢，指下列行為：一、
    意圖掩飾或隱匿『特定犯罪』所得來源，或使他人逃避刑事追
    訴，而移轉或變更特定犯罪所得。二、掩飾或隱匿特定犯罪
    所得之本質、來源、去向、所在、所有權、處分權或其他權
    益者。三、收受、持有或使用他人之特定犯罪所得。」，而
    上述「特定犯罪」有立法定義，洗錢防制法於中華民國105
    年6月28日總統華總一義字第10500161531號令修正公布全文
    23條；並自106年6月28日施行。其中適用前提的刑事犯罪範
    圍，修正後第3條規定「（第一項）本法所稱『特定犯罪』，
    指下列各款之罪：一、最輕本刑為六月以上有期徒刑以上之
    刑之罪。」。與是修正前的第3條係規定「（第一項）本法
    所稱重大犯罪，指下列各款之罪：一、最輕本刑為五年以上
    有期徒刑以上之刑之罪。」明顯適用範圍不同。
　2.著作權法第91條規定「（第1項）擅自以重製之方法侵害他
    人之著作財產權者，處3年以下有期徒刑、拘役，或科或併
    科新臺幣75萬元以下罰金。（第2項）意圖銷售或出租而擅
    自以重製之方法侵害他人之著作財產權者，處6月以上5年以
    下有期徒刑，得併科新臺幣20萬元以上2百萬元以下罰金。
    」，本案王錫偉經營之「iav19.com」網站是否符合著作權
    法第91條第2項，必須明確認定。
　3.舊的「avcity.tv」網站與新的「iav19.com」網站，伺服器
    IP同樣為：「206.108.52.122」，其實就是同一個網站（見
    警方蒐證報告，108年度他字第326號卷一p.194），王錫偉
    經營手法是從不詳網站去下載有著作權影片，再複製上傳到
    所承租的美國伺服器主機空間上，提供會員線上瀏覽，或者
    下載到會員的手機或電腦硬體內。因為先經過「王錫偉複製
    上傳」的過程，就已經符合「意圖銷售而擅自重製」要件。
    而洗錢防制法第4條第二項規定「前項特定犯罪所得之認定
    ，不以其所犯特定犯罪經有罪判決為必要。」，無論王錫偉
    被訴違反著作權法部分是否有罪判決，只要有足夠證據證明
    王錫偉「iav19.com」網站著作權法第91條第2項，即已符合
    最輕本刑「6月以上」之「特定犯罪」要件。
　4.被告、辯護人對於附表一33片A片有著作權原創性，表示不
    爭執：　
被告 辯護人 出處 被告王錫偉 林三元律師、廖宛淇律師：對影片有原創性不再爭執。 本院卷十一p.28 被告陳小玲 蕭智元律師：對原創性不爭執，不用勘驗。 同上 被告王清爽   被告陳俊男 石秋玲律師：對原創性不再爭執，認無須勘驗。 同上 被告游紫妍   被告林江遠(原名林照翊) 施泓成律師對原創性不爭執，不用勘驗。 同上 
 
  5.關於A片是否因妨害公序良俗而無法取得著作權？被告王錫
    偉之前委任之李永裕律師，剛因代理一件辯護案件，經最高
    法院111年05月11日判決駁回被告（李永裕律師辯護）之上
    訴，即為「最高法院111年度台上字第2231號刑事判決」，
    裁判意旨如下：
六、著作權法第9條第1項規定：「下列各款不得為著作權之標的︰一、憲法、法律、命令或公文。二、中央或地方機關就前款著作作成之翻譯物或編輯物。三、標語及通用之符號、名詞、公式、數表、表格、簿冊或時曆。四、單純為傳達事實之新聞報導所作成之語文著作。五、依法令舉行之各類考試試題及其備用試題。」可見有關著作權標的之限制，並未包含違反公共秩序或善良風俗者，亦即違反公共秩序或善良風俗，並非不得取得著作權之消極要件。故色情著作是否受著作權法保護，仍應視其是否符合著作權法所要求之原創性而定，而不問其創作之品質如何，倘符合著作之要件，即應受著作權法保護，不因該創作不容於一般社會道德或法律標準，即認其非著作。至於該色情著作是否違反其他法令，亦不影響色情著作是否受著作權法保護之判斷，此係截然不同之二事，不能混為一談。本件原判決已說明附件編號1至18所示之18部色情影音光碟經原審勘驗結果，影片之拍攝手法、場景設定、情節設計、故事流程、服裝設計、演員間依據不同劇情設計所發展出不同互動關係、在各式情境下之情緒表達等，均足以表現作者想傳遞的情慾精神思想，而可表達作者之個性或獨特性，具有最低程度之創意，有勘驗筆錄在卷可憑，認屬我國著作權法第3條第1項第1款所稱之著作，不因創作人創作出不容於一般社會道德或法律標準之作品，即否認該創作非為著作。至於色情影音光碟是否違反其他法令，應依各該法令，不影響色情著作是否應受著作權法保護之判斷，楊文輝等7人辯稱色情影音光碟違反公序良俗不應受著作權法保護云云，自不足採。又視聽著作之內容除劇情外，尚包含導演拍攝手法、演員演出方式、服裝道具設計、燈光音樂等，故即使相同劇情亦可創作出不同之視聽著作，而附件編號1至18所示之18部色情影音光碟，雖設定以男女性交行為作為影片拍攝主題，並為敘事之主要素材，然其影片內容並非僅單純男女性交行為場景之拍攝，而係具備創作者情慾思想之精神作用表達，已達著作權法最低創作程度之要求，楊文輝等7人辯稱該18部色情影音光碟僅表達男女性交行為，不應受著作權法保護云云，並不足採。所為論敘，於法尚無不合，楊文輝等7人上訴意旨置原判決明白之論斷說明於不顧，仍執其不為原審所採之相同辯解，指摘原判決不當，仍非適法之第三審上訴理由。 
   （已印於本院卷八p.489以下）
  6.被告王錫偉於111年7月6日解除對李永裕律師之委任，故李
    永裕律師111年7月8日向本院陳報已經解除委任（本院卷十p
    .465），王錫偉改委任林三元律師、廖宛淇律師，並為認罪
    答辯。全部被告及辯護人，於111年7月6日以後陸續改為認
    罪答辯。雖然蕭智元律師雖辯護稱：「付費下載」是否為「
    販賣」行為？但被告王錫偉必須先將侵權影片複製上傳到網
    頁內，此一行為已經「擅自以重製之方法侵害他人之著作財
    產權」要件，至於會員付費下載，雖然沒有取得光碟片實體
    原物，但是已經將侵權影片之電磁紀錄，下載到會員的電腦
    硬碟裡，此乃是現代電子書買賣的方式，被告王錫偉提供付
    費下載就是「意圖銷售」行為，應無疑義。
  ㈢違反著作權法之犯罪所得金額認定：
  ⒈消極所得部分：告訴人有提出一份「107年11月1日日本片商
    授權MOD機上盒業者線上播放一片AV影片，一年期契約」，
    可證明目前日本對臺灣授權金標準，即以每年每片1萬元新
    臺幣代價，授權合法網站上架（見南市警行大科偵字第1090
    176507號卷p.359）。附表一33片影片合法授權金是33萬元
    ，但是上架時間有的已經長達數年之久，仍依照每年一萬元
    授權金計算。
  ⒉積極所得部分：告訴代理人律師有去加入被告網站，於超商
    購買點數，一點等於新臺幣一元，依據王錫偉之網頁公告收
    費標準，包月點數399點（無限收看，不可下載）、計次觀
    賞為20點、計次下載為30點，（見南市警行大科偵字第1090
    176507號卷p.157）。告訴人蒐證「iav19.com」網頁上有記
    載蒐證各影片瀏覽人次，但沒有蒐集到下載人次。本院只有
    依據每次瀏覽20元計算犯罪所得。　　
　⒊侵害著作權之犯罪時間，最早可以從附表一編號10上架時間
    「0000-00-00」起算，故違反著作權法之犯罪所得統計如附
    表一，合計：171萬4290元。　　
　⒋但本案涉及洗錢犯罪部分，因洗錢防制法106年6月28日修正
    才擴及最輕本刑六個月以上之罪，故洗錢行為及洗錢標的，
    早也只能從106年6月28日起開始認定。附表五所顯現❶帳戶
    金流、附表四所顯現❷❸金流，確實大於附表一計算之犯罪所
    得。是因為❶❷❸帳戶裡夾雜其他金流，只要有會員繼續繳費
    欣賞侵權影片，就會有點點滴滴的侵權所得匯入❶❷❸金流裡
    。　　
　⒌檢察官雖然論告以：本網站有一萬多片侵權影片，附表一33
    片僅是由日本發行量最大之A片片商16家，各挑選2、3片作
    為代表而提出告訴，實際侵權多達一萬多片，故應該要認定
    整個網站的營收都是非法侵權所得（見本院卷十一p.59）。
    故主張❶陳全勝台中商銀帳戶（1,639萬7,384元）、❷林照翊
    中國信託帳戶（1,346萬3,460元）合計3,388萬4,291元都是
    違反著作權之犯罪所得（見起訴書第17頁）。然而，犯罪事
    實應該依證據認定，且應到達「嚴格證明」之程度。「iav1
    9.com」網頁上縱然有一萬多片A片，且被告王錫偉也坦承從
    未與片商簽訂授權合約，但一萬多片A片也不一定是附表一
    告訴人所發行的。被告王錫偉辯稱其網站上還有販賣情趣用
    品、也有真人妹妹聊天服務，有些宅男也會送禮物點數給妹
    妹們，全部的收入不一定是都是A片收入等語。本院認為被
    告王錫偉答辯也非不可採，故而無法認定3,388萬4,291元都
    是違反著作權之犯罪所得。　
  ㈣附表三洗錢過程：
  ⒈王錫偉的表哥陳全勝，因自幼父母離婚，陳全勝長期寄居在
    姑姑陳小玲家中。陳全勝又因為幻聽幻覺、精神分裂症，無
    法正常求學工作，長期依賴姑姑陳小玲照顧，陳全勝有身心
    障礙證明（109年度偵字第4177號卷一p.355）、重大傷病免
    自費負擔證明卡（109年度偵字第4177號卷一p.369）。陳全
    勝因為精神疾病所苦，107年1月至108年4月間，共有七次在
    彰濱秀傳醫院精神科住院的紀錄（108年度他字第2905號卷
    三p.111）。陳全勝根本沒有能力經營成人網站，但被告王
    錫偉於準備程序中，曾經誇張答辯：「iav19.com」不是我
    經營的，是我表哥陳全勝叫我父母去領錢的，不是我叫我父
    母去領錢的（本院卷一p.490），意將全部責任推卸給陳全
    勝，此種答辯甚為不可取。
  ⒉被告王錫偉使用其不知情表哥「陳全勝」名義，於102年10月
    14日成功向彰化縣政府登記設立「寶輝企業社」（統一編號
    ：00000000）地址：彰化縣○○市○○里○○路0段000巷00號，此
    有102年10月14日彰化縣政府核准成立登記函（108年度他字
    第326號卷三p.77）可證。103年12月11日再帶表哥陳全勝去
    開立❶帳戶（見本院卷二p.383開戶文件）。103年12月11日
    開戶金是1000元新臺幣，且104年1月28日就有中華國際公司
    匯入上述❶帳戶之紀錄（本院卷二p.385）。偵卷內有105年1
    1月30日由「寶輝企業社陳全勝」與中華國際公司簽訂代收
    服務，期間為106年1月1日至108年12月31日之契約（契約在
    109年度偵字第2286號卷p.125），文字約定裡面就有「寶輝
    企業社基本資料：連絡電話：0000-000000、service@avcit
    y.tv、台中商銀寶輝企業社000-00-0000000」等基本資料，
    約定為avcity.tv代收的資金就是匯入上述❶帳戶。（上述❶
    帳戶全部的交易明細於本院卷二p.385以下）。
 ⒊告訴代理人提出107年10月2日19：02在7-11繳款500元收據，
   上面記載為『中華國際通訊網路股份有限公司PEPA』代收、LAC
   Z0000000000繳費代碼（台南警卷二p.153、155），中華國際
   通訊網路股份有限公司函覆刑事警察局，上述LACZ000000000
   0號繳費代碼之金額，收入到❶帳戶（台南警卷二p.269）。
 ⒋警方108年1月23日聲請到對陳全勝之搜索票，於108年1月24日
   10:50至11:29前往「福興鄉福興路36號」搜索，搜索扣押筆
   錄僅有陳施玉在場簽名，並無扣物任何物品（109年度偵字第
   4177號卷一p.359）。108年1月24日15:51至16:07又去搜索寶
   輝企業社登記地「員林市○○路○段000巷00號」，但未查扣物
   品，此有製作搜索扣押筆錄（109年度偵字第4177號卷一p.36
   5）。
 ⒌雖然警方搜索無所獲，但是依據中華國際公司提供的資料，已
   經釐清上述❶金流，即如附表三之關係，且調取❶帳戶ATM提款
   畫面及臨櫃提領畫面，確定是被告陳小玲、王清爽提款。附
   表五（❶帳戶提領時間地點與監視器照片對照）中，雖然不是
   每一次提款都有調取到監視器畫面證據，但是銀行提供的交
   易明細裡有機器代號，經比對提款地點都是在鹿港鎮。而被
   告陳小玲、王清爽自警訊以來，均自白持❶提款卡在鹿港鎮各
   地提款，故而附表五之提款紀錄均可確定是陳小玲、王清爽
   所提領。又被告陳小玲、王清爽係被告王錫偉之父母，陳小
   玲、王清爽陳述將提款後交予被告王錫偉，或有將款項作為
   被告王錫偉、陳小玲、王清爽等人之生活費用，或有支付被
   告王錫偉房貸之用，堪認渠等均全程知情且相互協力，且該
   等不法所得最終亦主要由被告王錫偉、陳小玲、王清爽等人
   作為生活開銷及被告王錫偉購屋之用。
㈤附表四洗錢之過程：
⒈108年1月24日警方搜索陳全勝之後，王錫偉認為上述❶帳戶不再
  安全。林江遠（林照翊）本來於107年8月15日已經開戶之❷中
  國信託銀行帳號000-000000000000號台幣帳戶（107年8月15日
  開戶資料見本院卷三p.93），提供存摺及提款卡給游紫妍轉交
  陳俊男。林照翊再依照游紫妍指示，於108年4月03日去開立❸
  林照翊、0000000000000-000號外幣帳戶，領得一本外幣存款
  存摺（但沒有另一張美金帳戶提款卡）（108年4月3日開戶資
  料見本院卷三p.127）。王錫偉更換金流收代收商為「香港商H
  APPYLUCK」，香港商再依契約將代收金額付給❸外幣帳戶（108
  年度他字第2905號卷一p.31）。林江遠（林照翊）再依照游紫
  妍指示，每次於香港商HAPPYLUCK匯入美金後，使用中國信託a
  pp軟體操作將美金轉成台幣。
⒉108年1月24日搜索行動無所獲後，告訴人委由律師於108年7月1
  2日15:15再去7-11繳費一次，取得收據後，上面印有中華國際
  網路公司「000000000000000」號帳單號碼，警方再向中華國
  際公司查詢，經該公司函覆對應網站是「WWW.AVCITY.TV」負
  責人是LINZHAOYI（即林照翊英文發音）（見南市警刑大科偵
  字第1090176507號卷二p.273），中華國際公司並提供金流去
  處是「LIN-ZHAO-YI、000000000000號帳戶」（同上警卷p.275
  ），即為上述❸外幣帳戶。中華國際公司並提供其與香港代理
  商「HAPPYLUCK」的代理契約影本，表示將收費服務平台與相
  關設備，授權「HAPPYLUCK」對外去招攬生意（同上警卷p.277
  -285）。所以被告王錫偉是先將「WWW.AVCITY.TV」網站金流
  代收工作，委由香港商「HAPPYLUCK」代收，簽訂代收契約，
  「HAPPYLUCK」再將代收服務轉包給中華國際公司。但「HAPPY
  LUCK」匯將代收金錢匯給王錫偉指定之❸外幣帳戶。警方釐清
  上述金流之後，經由檢察官聲請第二次搜索行動。
⒊警方109年2月18日執行逮捕與搜索行動後，雖然沒有查扣到❷❸
  存摺提款卡原物，但是已經釐清❷❸金流關係。並調取❷帳戶ATM
  提領畫面，確定是陳俊男與游紫妍出面領款。陳俊男與游紫妍
  領款後，直接交付或轉交付給王錫偉。
㈥上開補強證據足以擔保被告前開任意性自白之真實性，核與事
  實相符，自足採為證據。本案事證明確，被告6人之洗錢犯行
  堪予認定，應依法論科。　
參、論罪科刑：
一、洗錢防制法於106年6月28日修正施行後，其中適用前提的刑
    事犯罪範圍「最輕本刑為六月以上有期徒刑以上之刑之罪。
    」，才會包括著作權法第91條第2項「圖銷售或出租而擅自
    以重製之方法侵害他人之著作財產權者，處6月以上5年以下
    有期徒刑，得併科新臺幣20萬元以上2百萬元以下罰金。」
    已如前述。
二、本案「iav19.com」網站的經營手法，一定要先經過「王錫
    偉複製上傳（意圖銷售而擅自重製）」過程。而洗錢防制法
    第4條第二項規定「前項特定犯罪所得之認定，不以其所犯
    特定犯罪經有罪判決為必要。」，無論王錫偉被訴違反著作
    權法部分是否有罪判決，只要有足夠證據證明王錫偉「iav1
    9.com」網站犯著作權法第91條第2項，即已符合最輕本刑「
    6月以上」之「特定犯罪」要件。
三、過去實務見解認為，行為人對犯特定犯罪所得之財物或利益
    作直接使用或消費之處分行為，或僅將自己犯罪所得財物交
    予其他共同正犯，只屬犯罪後處分贓物之行為，非本條例所
    規範之洗錢行為，惟依修正後洗錢防制法規定，倘行為人意
    圖掩飾或隱匿特定犯罪所得來源，而將特定犯罪所得直接消
    費處分，甚或交予其他共同正犯，而由共同正犯以虛假交易
    外觀掩飾不法金流移動，即難認單純犯罪後處分贓物之行為
    ，應仍構成洗錢防制法第2 條第1 款或第2 款之洗錢行為（
    最高法院108 年度台上字第1744號判決要旨參照）。
四、按洗錢防制法第2條規定「本法所稱洗錢，指下列行為：一
    、意圖掩飾或隱匿特定犯罪所得來源，或使他人逃避刑事追
    訴，而移轉或變更特定犯罪所得。二、掩飾或隱匿特定犯罪
    所得之本質、來源、去向、所在、所有權、處分權或其他權
    益者。」。查被告王錫偉使用上述❶❷❸帳戶，於侵害著作權
    後將犯罪所得，交由被告陳俊男、陳小玲、王清爽、游紫妍
    擔任車手出面領款後，將款項花用或隱匿去處，以切斷該不
    法犯罪所得與實際來源之關連性，藉由製造繁複之存提往來
    紀錄，不斷轉移不法犯罪所得形式上之所有權，致使檢警機
    關於檢視帳戶之交易明細時，極易因割裂觀察帳戶之資金流
    動情形，以致無從辨識其不法性，或難以追溯特定款項之真
    正源頭，形成追查不法犯罪所得之斷點及阻礙，揆諸前揭說
    明，被告等人自屬洗錢防制法第2條第1、2款所稱之洗錢行
    為，應依同法第14條第1項一般洗錢罪規定處罰。
五、108年1月24日被搜索後，王錫偉另行起意：
  ㈠最高法院97年度台上字第244號刑事裁判「共同正犯間，對其
    他共同正犯在犯意聯絡範圍內所實行之行為，固應同負全部
    責任，然若其他共同正犯所實行之行為，已踰越犯意聯絡範
    圍，就此軼出部分，即難令負共同正犯之責。而行為人於實
    行犯罪之初，主觀上縱與其他行為人間有犯意聯絡，但於經
    司法警察（官）、檢察事務官或檢察官查獲之際，對爾後是
    否遭法院羈押而得否依其原有犯意賡續實行犯罪，因已失其
    自主性而無從預知，是其主觀上之犯意及客觀上之犯罪行為
    ，俱因遭查獲而中斷，縱依事後之客觀情況，行為人仍得再
    度實行犯罪，亦難謂與查獲前之犯罪行為係出於同一犯意；
    且犯行既遭查獲，依社會通念，亦期其因此自我檢束不再犯
    罪，乃竟重蹈前非，自應認係另行起意。故與其他共同正犯
    間原有之犯意聯絡及行為分擔，除得證明係另有藉由其他共
    同正犯實行犯罪而繼續彼等原有犯意聯絡之意思外，原則上
    俱因被查獲致其犯意中斷而告中止。」
  ㈡被告王錫偉經營「iav19.com」網站其中非法重製他人著作部
    分，時間雖長達數年，但仍是單一手法，網站上A片多達上
    萬片，因著作權法第91條第2項為告訴乃論，僅有附表一共3
    3片的16位日本片商提出告訴，經過嚴格證明後足以認定被
    告侵害16位片商的著作權。但警方108年1月24日搜索被告王
    錫偉的表哥陳全勝，王錫偉知道❶帳戶已經曝光，才不得不
    另覓洗錢管道。參照上述最高法院裁判意旨，在108年1月24
    日搜索後的洗錢行為都是另行起意。雖然王錫偉將侵權影片
    重製於伺服器之行為，一片光碟可能只有重製一次，但會員
    瀏覽（即王錫偉公開傳輸行為）時間斷斷續續，公開傳輸行
    為又是建立在「意圖銷售而重製」之行為上，故著作權部分
    可能無法分割。但「洗錢」行為是可以區分的，108年4月3
    日才由林照翊去開立❸外幣帳戶，才連結上HAPPYLUCK的代收
    管道。故可認定106年6月28日至108年1月24日為一個接續犯
    之洗錢防制法第14條第1項一般洗錢罪。❸108年4月3日開戶
    至109年2月18日本案為警查獲時止，為另行起意之另一個洗
    錢防制法第14條第1項一般洗錢罪。
六、被告王錫偉、陳小玲、王清爽就附表三、附表五之106年6月
    28日至108年1月24日之本案洗錢犯行，有犯意聯絡及行為分
    擔，均為共同正犯。被告王錫偉、陳俊男、游紫妍、林照翊
    就附表四之108年4月3日至109年2月18日本案為警查獲時止
    之洗錢犯行，有犯意聯絡及行為分擔，均為共同正犯。
七、加重、減輕：
　㈠被告王錫偉前案因著作權法與兒少性交易防制條例案件，定
    應執行有期徒刑8月，103年4月24日易科罰金執行完畢，有
    刑案資料查註紀錄表在卷可參。附表三、附表五之洗錢犯罪
    時間最早從106年6月28日起開始至108年1月17日止。王錫偉
    於5年內故意再犯本件有期徒刑以上之罪，為累犯。本件起
    訴書於犯罪事實欄已經敘明被告構成累犯之事實，復請求加
    重其刑，偵查卷內亦有附上前案資料，且檢察官於本院審理
    程序中亦為同上主張，同時說明被告前科有同類型的強盜犯
    罪，被告對於刑罰的反應力薄弱，有特別的惡性，應依法加
    重其刑。本院審酌被告王錫偉於上開前案刑期執行完畢後，
    又再犯本件之罪，前後均屬故意犯行，可認其對刑罰反應力
    薄弱，且依本案之犯罪情節，加重被告所犯之罪最低法定本
    刑，並無造成刑罰過重，罪刑不相當之情況，核無司法院大
    法官釋字第775號解釋意旨所稱不符合罪刑相當原則之情形
    ，是應依刑法第47條第1項之規定，加重其刑。然本院考慮
    給王錫偉易服社會勞動的刑度，故只在罰金刑中做出差別量
    刑。
　㈡刑法第47條第1項「受徒刑之執行完畢，或一部之執行而赦免
    後，五年以內故意再犯有期徒刑以上之罪者，為累犯，加重
    本刑至二分之一。」，所謂「再犯」當係指觸犯刑罰構成要
    件的行為。而洗錢防制法第14條之一般洗錢罪只有處罰「既
    遂」與「未遂」，至於預備階段的不法內涵就合併評價入既
    遂或未遂中。附表四之洗錢犯行，108年4月3日先由林照翊
    開立❸外幣帳戶，此時雖仍在上述有期徒刑執行完畢5年內，
    然僅止於「預備」階段而已，真正著手開始由HAPPY LUCK公
    司第一筆美金匯入時間，已在108年6月11日，此時已經在10
    3年4月24日有期徒刑執行完畢5年以後。「預備」行為既然
    不獨立處罰，應不符合上述「再犯」文義範圍內，故被告王
    錫偉就附表四部分應不構成累犯。　　　
　㈢按洗錢防制法第16條第2項規定：「犯前二條之罪，於偵查或
    審判中自白者，減輕其刑。」所謂於偵查或審判中自白，所
    陳述之事實，即其所承認之全部或主要犯罪事實，在實體法
    上已合於犯罪構成要件之形式為已足，不以自承所犯罪名為
    必要，至於行為人之行為應如何適用法律，屬法院就所認定
    之事實，本於職權如何為法律上評價之問題。被告等人均犯
    洗錢防制法第14條第1項一般洗錢罪，或於下列偵查中自白
    有託人領錢之事實，或直接承認犯洗錢罪：
被告王錫偉 109年2月20日17:12檢察官偵訊筆錄：我承認叫我爸爸媽媽、陳俊男去領錢，陳俊男再幫我找游紫妍去領錢。著作權的部分我認罪。 109年度偵字第2286號卷p.105 被告陳小玲 109年2月19日16：06檢察官偵訊筆錄：「（對於設犯洗錢防制法罪嫌，是否認罪？）我知道這樣是不對的，我知道錯了。」 109年度偵字2288號卷p.127 被告王清爽 109年2月19日17：07於檢察官偵訊筆錄：對違反洗錢防制法，我承認。 109年度偵字第2289號卷p.127 被告陳俊男 109年2月19日18：00檢察官偵訊筆錄「（對於涉犯洗錢防制法是否認罪？）我知道自己不對。」「（涉犯洗錢防制法，是否承認？）承認。」 109年度偵字第2287號卷p.97 被告游紫妍 109年2月20日14：37檢察官偵訊筆錄「（對於社犯洗錢防制法是否承認？）承認。」 108年度他字第2905號卷三p.67 被告林江遠(原名林照翊 ) 109年2月18日17：39檢察官偵訊筆錄「（對於交付帳戶涉嫌洗錢防制法罪嫌，是否認罪？）我承認。」 109年度偵字第2290號卷p.134 
　　且被告等人於本院最後審理期日中均自白，應適用是項規定
    ，依法減輕其刑。王錫偉附表三部分依法先加後減之。　
八、量刑審酌：
　㈠被告等人係基於直接故意或間接故意，知道洗錢標的來自於
    侵權A片網站，各以指揮、或提款或提供帳戶之方式參與洗
    錢，使犯罪金流難以偵查，但被告等人已經就附表一33片光
    碟侵權之犯罪所得賠償，並與告訴人達成和解，賠償損失以
    獲取諒解。
　㈡被告等人本於偵查中表示認罪，但是於起訴後，為期二年的
    準備程序階段，全盤否認，且作了許多意圖拖延訴訟的不必
    要訴訟手段。被告王錫偉曾誇張答辯：「iav19.com」不是
    我經營的，我也不知道是誰經營的，而且是我表哥陳全勝叫
    我父母去領錢的，不是我叫我父母去領錢的（本院卷一p.49
    0）。陳小玲也配合答辯：是陳全勝叫我去領錢的（本院卷
    二p.325）。但陳全勝因精神分裂症，經常在彰濱秀傳醫院
    精神科住院，被告王錫偉及陳小玲還要推卸責任給一個精神
    病患，犯後態度實在惡劣！又多位被告辯護人頻繁爭執搜索
    過程、警偵訊筆錄中自白之證據能力，使本院必須花很多時
    間當庭逐一勘驗搜索光碟、警偵訊光碟。加上被告全部否認
    附表一光碟之原創性，故使本院必須逐一當庭勘驗附表一光
    碟內容。辯護人又爭執搜索票記載不夠詳細，搜索所扣得物
    品無證據能力（本院卷一p.439、本院卷二p.350）。又爭執
    警員製作筆錄時人手不夠，沒有區分詢問與打字的工作，使
    警訊筆錄無效（本院卷一p.433、本院卷五p.95）。又爭執
    代收業者中華國際公司公司洩漏通訊監察秘密，故中華國際
    公司提供簽約代收者資料是違法的（本院卷五p.95）。又爭
    執附表一之16家日本片商可能已倒閉而告訴不合法（本院卷
    一p.365），或爭執日本片商在我駐日經貿服務處進行文書
    認證時，僅各認證一枚「臺灣訴訟及非訟專用章」，沒有按
    照臺灣商業習慣認證「公司大小章」，也沒有在委任告訴狀
    上蓋印「公司大小章」，違反臺灣商業習慣，所以文書認證
    及告訴都是無效的（本院卷一p.371、本院卷五p.9）。又將
    日本片商在我駐日經貿服務處進行文書認證時，時間早於被
    告姓名身分被發覺之前，故日本片商事前委任臺灣地區律師
    事務所取締之委任都是無效的云云（本院卷一p.369）。本
    案被告辯護人109年6月10日起訴至111年7月6日具狀認罪以
    前，用盡各種訴訟爭執方法。而法院基於澄清義務，都必對
    每一個抗辯，做出相關調查與回應。
　㈢本院審酌，每位被告都有防禦權，每位律師也有辯護權。如
    果是受冤屈之人，在獲得無罪確定判決之前，一切防禦及答
    辯都是為了維護國民的人身自由與清白，即使是在法院開了
    一百個庭期，這都是必要的程序，沒有任何意圖拖延訴訟的
    問題。而且國家應該向這位無罪的被告道歉，因為無辜的人
    被捲入訴訟中，奔波往返法院，開了一百個庭期，無辜之人
    遭受巨大的身心磨難。國家應該為錯誤的起訴或濫訴而道歉
    。反之，一位實際上犯罪之人，想要濫用訴訟技巧拖垮法院
    ，儘量拖延訴訟以避免被判刑確定入獄，這種訴訟焦土策略
    十分不可取。律師盡是爭執一些沒有價值的細節，必然使法
    院及公訴檢察官必須支應更多時間、資源去應對。這些不必
    要花費的時間、勞力、金錢等司法成本，不是天上掉下來的
    資源，而是納稅人辛苦的血汗錢，經由立法院司法院預算執
    行程序所構築起來的司法給付服務，也包括行政院編列公訴
    檢察官執行職務預算的廣義司法給付。浪費司法程序就是浪
    費國家的錢。本院不會將被告辯護人意圖拖延訴訟的後果轉
    嫁到被告自由刑上，畢竟人身自由有極崇高的價值，被告只
    應在罪刑相當原則下負擔自由刑的懲罰。但本於「使用者付
    費原則」，應該由意圖拖延訴訟者負擔更多罰金，將罰金繳
    入國庫後填補司法支付的成本。
　㈣考量被告等人在109年6月10日起訴後，在2年準備程序中，均
    採各種訴訟焦土策略，全部爭執到底。因複雜的準備程序，
    使本院卷宗從卷一編至卷十第468頁，終於直到111年7月7日
    王錫偉委由林三元律師陳報表示願意認罪（本院卷十p.469
    ），其他被告也改採認罪答辯。前面2年所顯現之「犯罪後
    之態度」，必須依刑法第57條第10款列入罰金刑的考量因素
    中，從重量處罰金刑。
　㈤本院在考量被告等人於111年7月7日以後程序中，終能坦承犯
    行，並與告訴人和解，態度尚可，非毫無悔悟之心。復衡以
    被告等人分工角色，王錫偉居於指揮地位，屬核心人物。其
    餘被告僅係被動聽命遵循指示，層級非高。再審酌：
　⒈被告王錫偉陳述：我是高職畢業，我已婚，有二個小孩，我
    現在作網路直播，會員跟妹妹聊天會送禮物，都是點數制的
    ，因為Ａ片是夕陽產業，都沒有再做了。
  ⒉被告王清爽自述：我國小畢業，我以前做過中古車行，現在
   在賣魚，我只有王錫偉一個孩子。
  ⒊被告陳小玲自述：我國小畢業，我現在在鹿港媽祖廟前賣魚
    。
  ⒋被告林江遠自述：我高職畢業，現在做油漆師傅，未婚，我
    以前做過三菱汽車業務，我們賣轎車。
　⒌被告陳俊男自述；我未婚，我目前回嘉義做檳榔田，大學畢
    業，我做過燒烤，東海便當等。
  ⒍被告游紫妍自述：我高中肄業，我離婚，我帶一個孩子，我
    以前做過服務業，現在在南部朋友工廠上班，我之前車手的
    案件被判六個月，還在易科罰金分期付款中。（以上見本院
    卷十一p.400至401）。
  ㈥告訴代理人陳述：因為已經以495萬元和解，被告等人承認告
    訴人影片有著作權，還有保證不再犯，已簽署調解筆錄，也
    支付所有的和解金。告訴人同意被告六人可以給予緩刑、易
    服社會勞動、從輕量刑。
  ㈦綜合上述一切情狀，分別量處如主文各項之有期徒刑及罰金
    、並諭知罰金易服勞役之折算標準。並另就被告王錫偉部分
    定應執行之徒刑及罰金及折算標準，均如主文。
　㈧按刑法第41條「（第3項）受6月以下有期徒刑或拘役之宣告
    ，不符第1項易科罰金之規定者，得依前項折算規定，易服
    社會勞動。..（第8項）第1項至第4項及第7項之規定，於數
    罪併罰之數罪均得易科罰金或易服社會勞動，其應執行之刑
    逾六月者，亦適用之。」，被告王錫偉所定應執行刑雖然超
    過六月，但形式上仍符合得易服社會勞動的範圍，由檢察官
    妥適指揮執行之，併此敘明。　　
十一、不予緩刑之理由：
　㈠游紫妍111年1月27日甫因車手案件，被本院110年度訴字第53
    4號判決判處有期徒刑六月，不符合緩刑條件。陳俊男前因
    違反公司法經臺灣臺中地方法院109年中簡字第282號判決處
    拘役50日，109年4月17日易科罰金執行完畢。陳俊男素行不
    良，不適宜緩刑。王錫偉屬於本案核心角色，且為累犯，不
    適宜緩刑。
　㈡被告林江遠(原名林照翊 )確實於最近五年內沒有因故意犯罪
    受有期徒刑之宣告。但被告林江遠(原名林照翊 )甫因提供
    人頭帳戶案件，經臺中地方檢察署111年度偵緝字第858號起
    訴書提起公訴，111年7月15日甫公告起訴書（見本院卷十一
    p.231），本院即使對林江遠(原名林照翊 )宣告緩刑，也很
    可能被撤銷。
　㈢被告陳小玲、王清爽確實於最近五年內沒有因故意犯罪受有
    期徒刑之宣告。而被告陳小玲、王清爽是王錫偉的父母，確
    實過去素行比較單純，但是陳小玲是人頭陳全勝的姑姑，附
    表三部分是以「寶輝企業社、陳全勝」之名義與中華國際公
    司簽約，由中華國際公司作為代收款方。而「寶輝企業社」
    登記地址為彰化縣○○市○○○0段000巷00號，是被告陳小玲陪同
    陳全勝向證人張文彰之父親張安和承租（租約見109年度偵
    字第4177號卷一p.509）；甚至寶輝企業社之營業登記係由
    被告陳小玲委託證人張文彰至彰化縣政府辦理，且委託證人張
    文彰代為作帳；被告陳小玲會在每月1月初時，將整年度租金交
    予證人張文彰，並每隔2個月提供作帳用之發票予證人張文
    彰等情，均經證人張文彰證述在卷（見109年度偵字第4177
    號卷一p.503警訊筆錄）。陳小玲對成立「寶輝企業社」空
    頭行號的參與甚多。且陳小玲於起訴後2年過程均採訴訟焦
    土策略，意圖拖延審理，縱然陳小玲於111年7月6日以後改
    為認罪答辯，本院認為陳小玲仍不適宜緩刑宣告。被告王清
    爽應該也清楚兒子王錫偉前已有經營網站被判刑之紀錄，以
    王錫偉的事業經營狀況，根本沒有這麼多營業收入，王清爽
    卻大量領款，尤其王清爽於起訴後2年過程均採否認答辯，
    採焦土訴訟策略，意圖拖垮本院審理。雖然111年7月6日以
    後改為認罪答辯，本院認為不值得給予緩刑。
十二、沒收部分：
  ㈠按犯罪所得，屬於犯罪行為人者，沒收之。前2項之沒收，於
    全部或一部不能沒收或不宜執行沒收時，追徵其價額，刑法
    第38條之1第1項前段、第3項分別定有明文。經查：
　1.被告林江遠(原名林照翊 )警訊中自承，交付❷活儲帳戶有80
    00元犯罪所得（109年度偵字第4177號卷一p.377）。故此80
    00元宣告沒收之，於全部或一部不能沒收或不宜執行沒收時
    ，追徵其價額。
　2.被告游紫妍供承：其每月提領款項有1至3萬元不等獲利，至
    今獲利約10萬元等情（見108年度他字第2905號卷三p.26警
    訊筆錄），是被告游紫妍從事洗錢行為所獲取10萬元之不法
    犯罪所得，宣告沒收之，於全部或一部不能沒收或不宜執行
    沒收時，追徵其價額。
　3.被告陳俊男供稱：其領取之款項均悉數交予王錫偉，未有獲
    利等語。被告王錫偉亦供稱：陳俊男幫忙提款、轉交款項並
    未獲有利益等語。被告陳小玲、王清爽出面領款大部分已經
    交給被告王錫偉，只能在王錫偉犯行罪名底下討論沒收。至
    於王錫偉告訴父母這是孝親費，由被告陳小玲、王清爽收下
    當作生活費用部分，也是王錫偉的處分行為，也只能在王錫
    偉罪名底下決定是否沒收。故而對陳俊男、陳小玲、王清爽
    尚無沒收必要。
　4.被告王錫偉是網站主要獲利者，經本院計算附表一33片侵權
    影片積極所得與消極所得共171萬4290元。然被告王錫偉已
    經與告訴人達成賠償495萬元之調解，並且已經履行完畢，
    為告訴人所不爭執。495萬元遠超過171萬4290元。著作權法
    部分已經公訴不受理，故而無須引用著作權法對此171萬429
    0元宣告沒收。
　㈡洗錢防制法第18條第1項前段「犯第14條之罪，其所移轉、變
    更、掩飾、隱匿、收受、取得、持有、使用之財物或財產上
    利益，沒收之。」。洗錢防制法第18條第1項前段應為針對
    洗錢行為標的財產所設之特別沒收規定。171萬4290元也是
    洗錢標的，原則上是在洗錢防制法第18條第1項前段文義範
    圍內。洗錢犯行仍有刑法第38條之2第2項過苛條款之適用，
    本院認為既然被告王錫偉賠償495萬元，遠超過本院認定之1
    71萬4290元，若再引據洗錢防制法第18條第1項前段沒收會
    有過苛情形，故不宣告沒收此171萬4290元。
　㈢不適用洗錢防制法第18條第2項沒收之理由：
　1.檢察官雖然論告以：本網站有一萬多片侵權影片，附表一33
    片僅是由日本發行量最大之A片片商16家，各挑選2、3片作
    為代表而提出告訴，實際侵權多達一萬多片，故應該要認定
    整個網站的營收都是非法侵權所得（見本院卷十一p.59）。
    故主張陳全勝台中商銀帳戶入帳（1,639萬7,384元）、林照
    翊中國信託帳戶入帳（1,346萬3,460元）合計3,388萬4,291
    元都是違反著作權法之犯罪所得（見起訴書第17頁）。
　2.經警方蒐證，係爭iav19.com網站在首頁底下之「最新影片
    」次網頁底下，確實有16667筆影片（見台南警卷二p.170）
    ，且另一個「航空館」次網頁底下共有5651筆影片（見台南
    警卷二p.170），另在一個「無碼館」次網頁底下一共有699
    筆影片（見台南警卷二p.194）。以上證據確實可以證明iav
    19.com網站經營規模很大，且被告王錫偉坦承從未與任何片
    商簽訂授權契約，故被告王錫偉違反著作權法範圍，很可能
    不僅止有附表一33片侵權影片而已。
　3.檢察官引據洗錢防制法第18條第2項「以集團性或常習性方
    式犯第14條或第15條之罪，有事實足以證明行為人所得支配
    之前項規定以外之財物或財產上利益，係取自其他違法行為
    所得者，沒收之。」，適用前提仍需要舉證有其他違法行為
    存在。其餘上萬片影片未經著作權人提出告訴，也未經證明
    有原創性，尚未到達可認定「違法行為」存在之程度。被告
    王錫偉辯稱其網站上還有販賣情趣用品、也有真人妹妹視訊
    聊天，會員宅男也會送禮物點數給妹妹們，網站全部的收入
    不一定是都是A片收入等語。本院認為被告王錫偉答辯也非
    不可採，故而無法認定3,388萬4,291元都是違反著作權之犯
    罪所得。無法適用洗錢防制法第18條第2項沒收。
　㈣扣案如附表二之物，均與本院認定之洗錢行為無關，自不宣
    告。
十三、罰金及沒收之保全：
　㈠刑事訴訟法第470條「（第一項）罰金、罰鍰、沒收及沒入之
    裁判，應依檢察官之命令執行之。但罰金、罰鍰於裁判宣示
    後，如經受裁判人同意而檢察官不在場者，得由法官當庭指
    揮執行。（第二項）前項命令與民事執行名義有同一之效力
    。」，刑事訴訟法第133條第2項「為保全追徵，必要時得酌
    量扣押犯罪嫌疑人、被告或第三人之財產。」。為保全沒收
    追徵可以扣押被告財產，而罰金刑經檢察官命令執行後，檢
    察官命令即為民事執行名義，可以就扣押財產進行拍賣，以
    滿足罰金執行。
　㈡本案為保全追徵，內政部警政署刑事警察局前已聲請本院109
    年2月12日裁定，准許就下列土地房屋扣押中，地政事務所
    已經109年2月18日登限制登記完畢（台南警卷二p.305以下
    ）：
編號 姓  名 標          的 權利範圍 財產類型 1 王清爽 彰化縣○○鄉○○路0段000號 全部1分之1 房屋 2 王清爽 彰化縣○○鄉○○段000000000號 1000分之427 土地 3 王清爽 彰化縣○○鄉○○段000000000號 8000分之696 土地 4 王清爽 彰化縣○○鄉○○段000000000號 8分之1 土地 5 王清爽 彰化縣○○鄉○○段000000000號 19分之2 土地 6 王清爽 彰化縣○○鄉○○段000000000號 19分之2 土地 7 王清爽 彰化縣○○鄉○○段000000000號 19分之2 土地 8 王清爽 彰化縣○○鄉○○段000000000號 19分之2 土地 9 王清爽 彰化縣○○鄉○○段000000000號 19分之2 土地 10 王清爽 彰化縣○○鄉○○段000000000號 19分之2 土地 11 王錫偉 臺中市○○區○○○街00號11樓之1 全部1分之1 房屋 12 王錫偉 台中市○○區○○段000000000號 100000分之1601 土地 
  ㈢本案確定後即由檢察官指揮執行沒收及罰金，必要時得就上
    述財產進行拍賣求償。
肆、不另為無罪諭知部分：
一、公訴意旨另以：被告王錫偉「遂於108年1月至5月間，改以
    林照翊名義註冊綠界科技股份有限公司（下稱：綠界公司）
    會員，並提供林照翊中國信託活儲帳戶（即上述❷帳戶），
    供作綠界公司代收『iav19.com』成人影音網站會員儲值款項
    後匯入之用。」（起訴書第三頁倒數4行起之記載）。亦認
    此部分為洗錢犯嫌。檢察官另聲請沒收「林照翊前開帳戶自
    108年1月1日至108年12月15日止，統計由綠界公司匯入活儲
    帳戶之款項，綠界公司共匯入1,346萬3,460元」及「被告陳
    小玲於108年2月至3月間，持林照翊中國信託活儲帳戶（即
    上述❷帳戶）提款卡提領130萬5,000元；被告王清爽於108年
    3月間，持林照翊中國信託活儲帳戶（即上述❷帳戶）提款卡
    提領70萬元，亦應皆全數列入被告陳小玲、王清爽之洗錢行
    為標的財產計算」，故請求沒收。
二、最高法院76年台上字第4986號刑事判例「認定犯罪事實所憑
    之證據，雖不以直接證據為限，間接證據亦包括在內；然而
    無論直接或間接證據，其為訴訟上之證明，須於通常一般之
    人均不致有所懷疑，而得確信其為真實之程度者，始得據為
    有罪之認定，倘其證明尚未達到此一程度，而有合理之懷疑
    存在時，事實審法院復已就其心證上理由予以闡述，敘明其
    如何無從為有罪之確信，因而為無罪之判決，尚不得任意指
    為違法。」。　　　　
三、然查：　　
　㈠陳全勝中國信託商銀台幣帳戶，雖透過綠界公司代收，但綠
    界公司函覆係為「http://isafe.moe.edu.tw/」網站代收，
    107年8月29日起匯入「中國信託、陳全勝、00000000000000
    00」帳戶（函覆見本院卷三p.69），無法證明與本件「iav1
    9.com」網站有何關連。
時間 出面申請者 收費平台 代收業者匯出  綁定實體帳戶 領款者 107年8月29日起   107年8月29日申請  陳全勝會員帳號sheng64   會員編號0000000  申請金流之網址：http://is safe.moe .edu.tw/ parents/..   （本院卷三 p.67-69綠界公司回函） 綠界科技股份有限公司 107年8月29日第一筆匯入1元，來自於「綠界科技股份有限公司、兆豐銀行、000-000000000000000號」帳戶（本院卷三p.21）」，接續107年9月3日至107年12月10日，都同樣來自「戶名：兆豐國際商業銀行受託信託財產專戶-綠界科技代收代付款項專戶、00000000000號」實體帳戶。（本院卷二p.399、本院卷三p.21）（本院卷三p.46-p.50財金公司匯款紀錄）   → 中國信託、陳全勝「0000000000000000」帳戶  （107年8月22日以現金1000元開戶，至107年12月20日）（本院卷二p.399以下明細）（本院卷三P .141）  

　㈡有關❷林照翊中國信託帳戶，透過綠界公司代收金流，目前證
    據無法連接到「iav19.com」網站：
　1.依據綠界公司提供函覆，綠界公司是為了「http://www.tia
    nyuyou.cn/」中國遊戲網站代收，107年8月21日起匯入林照
    翊、中國信託000-000000000000台幣帳戶（即上述❷帳戶）
    （函覆見本院卷三p.69）。代收的金流如下：
時間 出面申請者 收費平台   綁定實體帳戶 領款者  107年 8月 21日 至 108年 10月31日 林照翊、0000000000 Z000000000  會員編號0000000  於107年8月21日完成註冊（本院卷三p.67-69）  會員帳號Zhaozhen 789  販售網址：http://www .tianyuyou .cn/ 綠界公司 107年8月23日至108年5月2日，都同樣來自綠界科技、兆豐銀行「00000000000號」帳戶。（本院卷三p.35-45、P95-P .111，財金公司提供交易紀錄） → 107年8月15日開戶之  林照翊、中國信託000- 000000000000  （本院卷三P .95）（警卷 p.288） 108年2月22日至108年3月28日由陳小玲提領（檢察官整理表如本院卷二P .431）  108年3月25日至108年3月29日由王清爽提領（檢察官整理如本院卷二附表P .433）   108年4月1日至108年10月31日由陳俊男提領（檢察官整理如本院卷二附表P .435-438） 
  ⒉林照翊、中國信託000-000000000000（即上述❷帳戶）之台幣
    帳戶，因涉及另一件投資比特幣詐騙案件，經臺中地方檢察
    署提起公訴，可見其資金來源相當複雜，反而可證明與「ia
    v19.com」網站無關。
臺灣臺中地方檢察署檢察官起訴書                                     111年度偵緝字第858號 ----------------------------------------------------------　林江遠（原名林照翊）依其社會生活經驗，能預見一般人取得他人金融機構帳戶之行為，常與財產犯罪之需要密切相關，竟仍基於幫助詐欺及幫助洗錢之犯意，於民國107年8月21，向綠界科技股份有限公司（下稱綠界公司）申請註冊收款廠商會員，並經驗證其使用之電信門號及國民身分證統一編號，而取得綠界公司收款廠商會員資格，並驗證其所綁定之之中國信託商業銀行帳號000000000000帳戶（下稱中國信託銀行帳戶）作為應對上開綠界公司收款廠商會員編號之實體帳戶，林江遠於取得上開綠界公司收款廠商之會員編號後，再於108年4月25日前某時，將由綠界公司提供之虛擬帳號及所綁定之中國信託銀行帳戶，交予游紫妍（所涉詐欺等罪嫌，另行簽分偵辦）及年籍詳之詐欺集團成員使用；嗣該詐欺集團成員即意圖為自己不法所有，基於加重詐欺取財之犯意聯絡，於如附表編號所示時間，以如附表所示方式詐騙葉財宏，使葉財宏陷於錯誤，於如附表所示之時間，匯款至綠界公司所提供虛擬帳號（會員編號0000000），再由綠界公司將葉財宏所匯入之款項，轉匯入林江遠所申辦之上開中國信託銀行帳戶帳戶，藉此增加金流複雜度，以逃避檢警查緝，而移轉、隱匿上開騙集團之犯罪所得之去向、所在、所有權，嗣再由年籍不詳之詐欺集團成員，將上開林江遠所申辦中國信託銀行帳戶內之詐欺贓款，提領一空。嗣葉財宏察覺有異，報警處理而循線查悉上情。 
　
被害人 詐騙方式 匯款時間及金額（新臺幣，下同） 匯款方式 葉財宏 詐欺集團成員暱稱「陳小姐」之人，於108年4月間某日，以通訊軟體LINE申設亞洲專業投資社交軟體，並向參與該群組之告訴人葉宏財佯稱：可為其投資比特幣云云，使告訴人陷於錯誤，以友人王淑卿所申設華南商業銀行帳號000000000000號帳戶，匯款至被告林江遠所申設綠界公司之虛擬帳戶，再由綠界公司轉至被告林江遠所申設之上開A帳戶。 ⑴108年4月25日16時9分許，匯款5000元（會員編號0000000） ⑵108年4月25日21時59分許，匯款5000元（會員編號0000000） ⑶108年4月26日14時45分許，匯款5000元（會員編號0000000） ⑷108年4月26日18時57分許，匯款5000元（會員編號0000000） ⑸108年4月26日21時1分許，匯款5000元（會員編號0000000） ⑹108年4月26日21時2分許，匯款5000元（會員編號0000000） ⑺108年4月27日16時38分許，匯款5000元（會員編號0000000） ⑻108年4月27日19時49分許，匯款5000元（會員編號0000000） ⑼108年4月27日21時25分許，匯款5000元（會員編號0000000） ⑽108年4月27日21時27分許，匯款5000元（會員編號0000000）  網路轉帳、點數卡儲值 

　（起訴書列印於本院卷十一p.231）
四、檢察官起訴書贅述到透過「綠界公司」代收部分，因綠界公
    司函覆的代收網站均為遊戲網站，均與本案成人影片網站無
    關。是否洗錢，證據不足。檢察官起訴書認為，綠界公司代
    收到與本院認定上述附表三、附表四洗錢，為單一犯意所為
    ，故本院於此為不另無罪諭知。　　　　
伍、公訴不受理部分：
一、公訴意旨另以：被告王錫偉明知非經著作權人同意或授權，
    不得擅自重製或公開傳輸等情，竟基於意圖銷售而擅自以重
    製及公開傳輸之方式侵害他人之著作財產權之犯意，先後在
    彰化縣○○鄉○○路0段000號、臺中市○○區○○路0段000號4樓之2
    、臺中市○○區○○○街00號11樓之1等處所，以其所有之個人電
    腦主機（含鍵盤、螢幕、滑鼠等週邊設備）及網路連線設備
    連線至網際網路，向位於美國西部不詳處所之不詳網站主機
    商承租虛擬空間，委由美國工程師架設統一規格程式之公版
    ，成立「iav19.com」成人影音網站（網址：http://iav19.
    com/index.php，前身即「AVCITY.TV」成人影音網站，伺服
    器IP均係：206.108.52.122），復利用電腦連結網際網路後
    ，以「FTP」或「點對點傳輸」等網路傳輸技術，至不詳網
    站下載如附表一所示之影音影片後，再行傳輸至前開「iav1
    9.com」成人影音網站主機複製存檔。核被告王錫偉二所為
    ，係犯著作權法第91條第2項之「意圖銷售而重製侵害他人
    著作財產權罪」及同法第92條「擅自以公開傳輸之方法侵害
    他人之著作財產權」等罪嫌。依刑法第55條規定，應從一情
    節較重之意圖銷售而重製侵害他人著作財產權罪嫌論斷。
二、刑事訴訟法第303條第1項規定「案件有下列情形之一者，應
    諭知不受理之判決：...三、告訴或請求乃論之罪，未經告
    訴、請求或其告訴、請求經撤回或已逾告訴期間者。」。又
    著作權法第100條「本章之罪，須告訴乃論。但犯第91條第3
    項及第91條之1第3項之罪，不在此限。」。本件檢察官起訴
    引用罪名著作權法第91條第2項、第92條，屬於告訴乃論之
    罪。然被告王錫偉已經與告訴人達成和解，告訴人（日本片
    商）已經委由律師向本院提出撤回告訴狀（本院卷十一p.40
    7）。且起訴書記載「被告王錫偉涉犯上開著作權法、洗錢
    防制法犯行部分，犯意個別，行為有異，請分論併罰」，本
    院自應為此著作權法部分公訴不受理之諭知。

據上論斷，應依刑事訴訟法第299條第1項前段、第303條第1項第
3款，洗錢防制法第14條第1項、第16條第2項，刑法第11條前段
、第28條、第47條第1項、第42條第3項、第5項、第41條第3項、
第38條之1第1項前段、第3 項、第50條第1項、第51條第5款、第
7款，刑法施行法第1條之1第1項，判決如主文。　　　

本案經檢察官陳昭蓉提起公訴，檢察官戴連宏、陳昭蓉到庭執行
職務。

中　　華　　民　　國　　111 　年　　8 　　月　　23　　日
                  刑事第二庭  審判長法  官  葉明松
                                    法  官  王祥豪
                                    法  官  陳怡潔
以上正本證明與原本無異。
如不服本判決應於收受判決後20日內向本院提出上訴書狀，並應
敘述具體理由。其未敘述上訴理由者，應於上訴期間屆滿後20日
內向本院補提理由書( 均須按他造當事人之人數附繕本) 「切勿
逕送上級法院」。
告訴人或被害人對於判決如有不服具備理由請求檢察官上訴者，
其上訴期間之計算係以檢察官收受判決正本之日期為準。
中　　華　　民　　國　　111 　年　　8 　　月　　23　　日
                                    書記官  王惠嬌
　　　　　　　　　　　　　　　　
附錄本案論罪法條：
　　　　　　　　　　　　　　　　
洗錢防制法第14條
有第二條各款所列洗錢行為者，處7年以下有期徒刑，併科新臺
幣5百萬元以下罰金。
前項之未遂犯罰之。
前二項情形，不得科以超過其特定犯罪所定最重本刑之刑。
　　　　　
著作權法第91條
擅自以重製之方法侵害他人之著作財產權者，處3年以下有期徒
刑、拘役，或科或併科新臺幣75萬元以下罰金。
意圖銷售或出租而擅自以重製之方法侵害他人之著作財產權者，
處6月以上5年以下有期徒刑，得併科新臺幣20萬元以上2百萬元
以下罰金。
以重製於光碟之方法犯前項之罪者，處6月以上5年以下有期徒刑
，得併科新臺幣50萬元以上5百萬元以下罰金。
著作僅供個人參考或合理使用者，不構成著作權侵害。

　　　　　　　　　　　　　　　

附表一
編號 著作權人即告訴人 片名 女優 侵權影片上架及瀏覽情形 ①消極所得〈上架日至西元2020年2月18日搜索日之授權金〉 ②積極所得（瀏覽人次×20元） 1 株式会社WILL 交わる体液、濃密セックス音あずさ 生写真3枚付き 音あずさ  iav19.com網站上標示「原發售日0000-00-00、上架日期0000-00-00」「409人觀看」（本院卷三p.169）。 ①20000元 ②409×20＝8180元。 2 株式会社WILL 週5日間通勤電車で執拗な乳揉み痴漢に堕ちたマゾ巨乳人妻奥田咲 生写真3枚付き 奥田咲 iav19.com網站上標示「原發售日0000-00-00、上架日期0000-00-00」「2198人次觀看」（本院卷三p.170）。 ①20000元 ②2198×20＝43960元。 3 株式会社WILL すぐにイっちゃうどじっ子ナース 初川みなみ 初川みなみ iav19.com網站上標示「原發售日0000-00-00、上架日期0000-00-00」「5103人次觀看」（本院卷三p.171） ①60000元 ②5103×20＝102060元。 4 (有)プレステージ 一泊二日、美少女完全予約制。第二章 さとう愛理 さとう愛理 iav19.com網站上標示「原發售日0000-00-00、上架日期0000-00-00」「6605人觀看」（本院卷三p.172） ①60000元 ②6605×20＝132100元。 5 (有)プレステージ 河合あすなの極上筆おろし23 濃厚サポート童貞暴発！ 特典DVD付き  河合あすな  iav19.com網站上標示「原發售日0000-00-00、上架日期0000-00-00」「1081人觀看」（本院卷三p.173） ①20000元 ②1081×20＝21620元。 6 (株)SODクリエイト SODstar唯井まひろ 18歳の性感開発4本番 初・体・験 3時間SP  唯井まひろ  iav19.com網站上標示「原發售日0000-00-00、上架日期0000-00-00」「425人觀看」（本院卷三p.174）  ①20000元 ②425×20＝8500元。 7 (株)SODクリエイト SODstar羽田あい Re:DEBUT  羽田あい  iav19.com網站上標示「原發售日0000-00-00、上架日期0000-00-00」「887人觀看」（本院卷三p.175） ①20000元 ②887×20＝17740元。 8 (株)マックス・エー MAX-A専属女優解禁 人生初！生中出しSEX密着ドキュメント！ 有星あおり  有星あおり  iav19.com網站上標示「原發售日0000-00-00、上架日期0000-00-00」「858人觀看」（本院卷三p.176） ①20000元 ②858×20＝17160元。 9 (株)マックス・エー おじさん大好き小悪魔女学生歩実の中出し性交録きみと歩実  きみと歩実  iav19.com網站上標示「原發售日0000-00-00、上架日期0000-00-00」「1303人觀看」（本院卷三p.177） ①20000元 ②1303×20＝26060元。 10 (株)ジャパンホームビデオ たまに抜いてくれる看護婦さん優希まこと 優希まこと iav19.com網站上標示「原發售日0000-00-00、上架日期0000-00-00」「5926人觀看」（本院卷三p.178） ①60000元 ②5926×20＝118520元。 11 (株)ジャパンホームビデオ 私、主人の変態性癖に悩まされてます～入籍後に知らされたNTR願望～ 川上奈々美 パンティと写真付き  川上奈々美  iav19.com網站上標示「原發售日0000-00-00、上架日期0000-00-00」「495人觀看」（本院卷三p.179） ①20000元 ②495×20＝9990元。 12 (有)CVC 初撮り人妻ドキュメント佐野あさ美 佐野あさ美  iav19.com網站上標示「原發售日0000-00-00、上架日期0000-00-00」「506人觀看」（本院卷三p.180） ①20000元 ②506×20＝10120元。 13 (有)CVC 初撮り人妻ドキュメント高崎恵美 高崎恵美  iav19.com網站上標示「原發售日0000-00-00、上架日期0000-00-00」「683人觀看」（本院卷三p.181）  ①20000元 ②683×20＝13660元。 14 (株)東凛 ディープス専属素人娘・ひかるちゃん（18歳）マジックミラー便で3解禁スペシャル！私生活を完全追跡アポ無し初体験撮影！！大学の通学路で同級生のザーメンごっくんSEX！両親のすぐ近くで絶頂巨根3P！デート中に彼氏の目の前で寝取って生中出し！！ ひかるちゃん iav19.com網站上標示「原發售日0000-00-00、上架日期0000-00-00」「327人觀看」（本院卷三p.182） ①20000元 ②327×20＝6540元。 15 (株)東凛 ザ・マジックミラー顔出し！女子大生限定リアル友達関係の男女の素人大学生が生まれて初めての素股に挑戦！2人っきりの密室でクリトリスとチ○ポを擦り合わせると友情の壁を超え我慢できずにヌルッと挿入してしまうのか！？2 in池袋 - iav19.com網站上標示「原發售日0000-00-00、上架日期0000-00-00」「1395人觀看」（本院卷三p.183）  ①20000元 ②1395×20＝27900元。 16 (株)ワープエンタテインメント 喉奥性感イラマ痴女浜崎真緒 浜崎真緒 iav19.com網站上標示「原發售日0000-00-00、上架日期0000-00-00」「437人觀看」（本院卷三p.184） ①20000元 ②437×20＝8740元。 17 (株)ワープエンタテインメント ぶっかけ！ごっくん！宮沢ゆかり 宮沢ゆかり  iav19.com網站上標示「原發售日0000-00-00、上架日期0000-00-00」「532人觀看」（本院卷三p.185） ①20000元 ②532×20＝10640元。 18 (有)ハマジム 面接ドキュメント通りすがりのAV女優 10 おっぱいとバツイチギャルと白昼夢編 宝生リリー、理々香 iav19.com網站上標示「原發售日0000-00-00、上架日期0000-00-00」「898人觀看」（本院卷三p.186） ①20000元 ②898×20＝17960元。 19 (有)ハマジム コスプレキャノンボールRUN.05 美乳Eカップ×神脚美身×プリ尻×男を掻き立てる女 吉川蓮 吉川蓮 iav19.com網站上標示「原發售日0000-00-00、上架日期0000-00-00」「1879人觀看」（本院卷三p.187）  ①20000元 ②1879×20＝37580元。 20 株式会社エスエムエス お義母さん、嫁の代わりに産んでください…懇願の代理受精 宮本紗央里 宮本紗央里  iav19.com網站上標示「原發售日0000-00-00、上架日期0000-00-00」「814人觀看」（本院卷三p.189） ①20000元 ②814×20＝16280元。 21 株式会社エスエムエス 僕のねとられ話しを聞いてほしい汗臭い親方の弁当も毎朝ついでに作らされて気づけば段々と寝盗られた妻 逢沢まりあ 逢沢まりあ  iav19.com網站上標示「原發售日0000-00-00、上架日期0000-00-00」「1116人觀看」（本院卷三p.190） ①20000元 ②1116×20＝22320元。 22 (株)ケイ・エム・プロデュース ちんシャブ乙女倶楽部ごっくんスペシャル 麻里梨夏 パンティとチェキ付き 麻里梨夏  iav19.com網站上標示「原發售日0000-00-00、上架日期0000-00-00」「355人觀看」（本院卷三p.191）  ①20000元 ②355×20＝7100元。 23 (株)ケイ・エム・プロデュース ちんシャブ大好き女野々宮みさと 野々宮みさと  iav19.com網站上標示「原發售日0000-00-00、上架日期0000-00-00」「1709人觀看」（本院卷三p.192）  ①40000元 ②1709×20＝34180元。 24 (株)ドリームチケット 誘惑◆アパレルショップ八乃つばさ ローターと生写真付き 八乃つばさ  iav19.com網站上標示「原發售日0000-00-00、上架日期0000-00-00」「1061人觀看」（本院卷三p.24） ①20000元 ②1061×20＝21220元。 25 (株)ドリームチケット 秘書in…［脅迫スイートルーム］ 推川ゆうり 推川ゆうり  iav19.com網站上標示「原發售日0000-00-00、上架日期0000-00-00」「689人觀看」（本院卷三p.25）  ①20000元 ②689×20＝13780元。 26 (株)桃太郎 僕らの教え子はエロ天使すぎて即尺・ベロ舐め・中出し・プリケツ生徒会長 佐々波綾 佐々波綾  iav19.com網站上標示「原發售日0000-00-00、上架日期0000-00-00」「753人觀看」（本院卷三p.195） ①20000元 ②753×20＝15060元。 27 (株)桃太郎 坊主バーVOL.4生臭坊主NTR 永井みひな 永井みひな  iav19.com網站上標示「原發售日0000-00-00、上架日期0000-00-00」「660人觀看」（本院卷三p.196） ①20000元 ②660×20＝13200元。 28 (株)h.m.p 「隣の中出しムッチリおっぱい変態お姉さんがやってくる」笹倉杏 笹倉杏 iav19.com網站上標示「原發售日0000-00-00、上架日期0000-00-00」「1690人觀看」（本院卷三p.197） ①20000元 ②1690×20＝33800元。 29 (株)h.m.p 風俗ランドDX～リピート必至の特濃サービスフルコース～神谷充希  神谷充希  iav19.com網站上標示「原發售日0000-00-00、上架日期0000-00-00」「468人觀看」（本院卷三p.198）  ①20000元 ②468×20＝9360元。 30 (株)マルクス兄弟 【ドッキリ】大学の友達で若いわりにAVに詳しい山田君が俺んちに遊びに来た時にカリスマAV女優佐々木あき様にご協力いただき「あっ、これ、ウチの姉貴w」とか言ってシレッと紹介してみたww【ガチ】  佐々木あき  iav19.com網站上標示「原發售日0000-00-00、上架日期0000-00-00」「1689人觀看」（本院卷三p.199） ①20000元 ②1689×20＝33780元。 31 (株)マルクス兄弟 地味な平凡メガネ妻が、ひとりの男と出会いマゾペットにされ生まれ変わっていった…。優月まりな  優月まりな  iav19.com網站上標示「原發售日0000-00-00、上架日期0000-00-00」「1507人觀看」（本院卷三p.200） ①20000元 ②1507×20＝30140元。 32 (株)タカラ映像 極上の寝取られ体験このたびウチの妻が管理人に寝取られてました… 小早川怜子 小早川怜子 iav19.com網站上標示「原發售日0000-00-00、上架日期0000-00-00」「608人觀看」（本院卷三p.201） ①20000元 ②608×20＝12160元。 33 (株)タカラ映像 ネトラレーゼ妻が大学時代の先輩達に寝取られた話し 福山美佳 福山美佳  iav19.com網站上標示「原發售日0000-00-00、上架日期0000-00-00」「644人觀看」（本院卷三p.202） ①20000元 ②644×20＝12880元。      合計：171萬4290元 


附表二：扣押物清單
㈠被告王清爽、陳小玲：彰化縣○○鄉○○路0段000號
編號 物品名稱 數量 單位 備註 1 王清爽第一銀行存摺 1 本 王清爽 2 王清爽聯邦銀行存摺 1 本 王清爽 3 王清爽彰化區漁會存摺 1 本 王清爽 4 王清爽私章 2 個 王清爽 5 三星手機（含SIM卡） 1 支 王清爽 6 小米手機 1 支 王清爽 7 現金 137853 元 陳小玲 8 陳小玲郵局存摺 1 本 陳小玲 9 陳小玲彰化銀行存摺 1 本 陳小玲 10 陳小玲彰化銀行存摺 1 本 陳小玲 11 陳小玲彰化銀行存摺（含金融卡） 1 本 陳小玲 12 陳小玲第一銀行存摺（含金融卡） 1 本 陳小玲 13 陳小玲第一銀行存摺 1 本 陳小玲 14 陳小玲華南銀行存摺 1 本 陳小玲 15 陳小玲華南銀行存摺 1 本 陳小玲 16 陳小玲華南銀行外匯存摺 1 本 陳小玲 17 陳小玲合作金庫銀行存摺 1 本 陳小玲 18 陳小玲彰化區漁會存摺（含金融卡） 1 本 陳小玲 19 陳小玲私章 2 個 陳小玲 20 三星手機（無SIM卡） 1 支 陳小玲 21 三星手機（含SIM卡） 1 支 陳小玲 22 陳碧璐華南銀行存摺 1 本 陳小玲 23 陳碧璐私章 1 個 陳小玲 24 陳全勝彰化區漁會存摺 1 本 陳小玲 25 陳全勝私章 1 個 陳小玲 26 王錫偉郵局存摺 1 本 陳小玲 27 王錫偉鹿港信用合作社存摺 1 本 陳小玲 28 王錫偉第一銀行存摺 1 本 陳小玲 29 王錫瑋華南銀行存摺 1 本 陳小玲 30 王錫偉華南銀行存摺 1 本 陳小玲 31 王錫偉華南銀行存摺 1 本 陳小玲 32 王錫偉彰化區漁會存摺（含金融卡） 1 本 陳小玲 33 王錫偉私章 1 個 陳小玲 34 陳小玲中國信託銀行存摺 1 本 陳小玲 35 施宥臣合作金庫銀行金融卡 1 張 陳小玲 36 現金 60000 元 陳小玲 

㈡被告陳俊男：
1.臺中市○○區○○街000號1樓查扣物品
編號 物品名稱 數量 單位 備註 1 銀行物品（內容物含夏述①至⑤ 1 袋  ① 工商憑證 2 張  ② 中國信託銀行卡 3 張  ③ 馬爾斯之中國信託銀行卡 2 張  ④ 讀卡機 1 台  ⑤ 銀行電子憑證 5 個  2 手提包 2 個  3 馬爾斯資訊有限公司印章 1 個  4 合作金庫開戶資料 1 份  5 合作金庫存摺 2 本  6 合夥契約書 2 份  7 財政部中區國稅局函 1 張  8 出資協議書 3 份  9 協議書（含4人身分證影本） 1 份  

2.嘉義市○區○○路000號查扣物品
編號 物品名稱 數量 單位 備註 1 自然人憑證 2 張  2 銀行電子憑證 9 個  3 馬爾斯資訊有限公司印章 1 個  4 游紫妍私章 1 個  5 蘋果手機（SIM卡0000000000） 1 支  6 蘋果手機（SIM卡0000000000） 1 支  

㈢被告林照翊：臺中市○○區○○路0段000巷00號
編號 物品名稱 數量 單位 備註 1 第一銀行活期存款存摺 1 本  2 彰化銀行金融帳戶存摺 1 本  3 蘋果手機（IMEZ000000000000000、門號0000000000） 1 支  

　　　　　　　　　　　　　　　　
附表三：透過❶帳戶洗錢：　　　
洗錢時間 出面申請者 收費平台  綁定實體帳戶 領款者 106年6月28日至108年11月17日  至少以104年1月28日以前就以「寶輝企業社、陳全勝 」名義簽約。    由「中華國際通訊網路股份有限公司」統一代收（106至108度換約之簽約在109年度偵字第2286號卷P .119）。由「中華國際通訊網路股份有限公司」從合作金庫商業銀行、南汐止分行」匯入。      → 103年12月11日開戶之❶「寶輝企業社、陳全勝、台中商業銀行帳號000000000000號帳戶」（本院卷二P .383開戶文件）   陳小玲、王清爽，時間地點詳如附表五。  

附表四：透過❷❸帳戶洗錢：
時間 /出面申請者 收費平台  美金帳戶  台幣帳戶  領款洗錢者      網站www .avcity .tv、負責人LIN ZHAOYI、身分證號Z000000000」之人向香港商「HAPPY LUCK」申請網路代收服務，HAPPY LUCK仍透過中華國際通訊網路股份有限公司之PEPAY金流代收服務（108年度他字第2905號卷㈠p.1） 中國信託文心分行 HAPPYLUCK公司、過渡性科目000000000000000號外幣帳戶   108年4月3日以臨櫃及手機app開立之❸林照翊中國信託銀行帳號0000000000000-000號外幣帳戶（本院卷三p.131明細）   先前107年8月15日已經開戶之❷林照翊、中國信託000- 000000000000號台幣帳戶（本院卷三P .112）    108年6月11日18：04：23美金22264.18元（匯款單於本院卷三p.15） → 108年6月12日14:49:41美金10000元 → 新臺幣313740元  →  游紫妍、108年6月13日02：32：33ATM提領新臺幣10萬元、台中市○○區○○路○段000號、中國信託文心分行（ATM畫面於109年度偵字第4177號卷二p.190）        游紫妍、108年6月13日02：32：48ATM提領新臺幣10萬元、台中市○○區○○路○段000號、中國信託文心分行（ATM畫面於109年度偵字第4177號卷二p.190）    108年6月12日14：52：05美金2264元  → 新臺幣71031元 → 游紫妍、108年6月13日02：33：01ATM提領新臺幣10萬元、台中市○○區○○路○段000號、中國信託文心分行（ATM畫面於109年度偵字第4177號卷二p.190）    108年6月13日14：54：16美金10000元 → 新臺幣314830元 → 游紫妍、108年6月13日15：28：11ATM提領新臺幣10萬元、台中市○○區○○路○段00號、7-11佳茂店（ATM畫面於109年度偵字第4177號卷二p.191）        游紫妍、108年6月13日15：29：03ATM提領新臺幣10萬元、台中市○○區○○路○段00號、7-11佳茂店（ATM畫面於109年度偵字第4177號卷二p.191）        游紫妍、108年6月13日15：30：00ATM提領新臺幣10萬元、台中市○○區○○路○段00號、7-11佳茂店（ATM畫面於109年度偵字第4177號卷二p.191）        游紫妍、108年6月14日17：19：51ATM提領新臺幣9萬9000元、台中市○○區○○路○段000巷00號、7-11寶慶店（ATM畫面於109年度偵字第4177號卷二p.192）  108年7月1日13:47:24美金66619.56元（匯款單於本院卷三p.17） → 108年7月2日09：12：48美金66619元 → 新臺幣206萬2924元 → 陳俊男、108年7月2日14：03：55ATM提領新臺幣10萬元、台中市○○區○○路○段000○0號、7-11大都會店（ATM畫面於109年度偵字第4177號卷二p.165）        陳俊男、108年7月2日14：04：55ATM提領新臺幣10萬元、台中市○○區○○路○段000○0號、7-11大都會店（ATM畫面於109年度偵字第4177號卷二p.165）        陳俊男、108年7月2日14：06：15ATM提領新臺幣10萬元、台中市○○區○○路○段000○0號、7-11大都會店（ATM畫面於109年度偵字第4177號卷二p.165）        陳俊男、108年7月3日10：47：21ATM提領新臺幣10萬元、嘉義市○○路000號、7-11嘉西店（ATM畫面於109年度偵字第4177號卷二p.166）        陳俊男、108年7月3日10：48：18ATM提領新臺幣10萬元、嘉義市○○路000號、7-11嘉西店（ATM畫面於109年度偵字第4177號卷二p.166）        陳俊男、108年7月3日10：49：13ATM提領新臺幣10萬元、嘉義市○○路000號、7-11嘉西店（ATM畫面於109年度偵字第4177號卷二p.166）        陳俊男、108年7月4日10：38：17ATM提領新臺幣10萬元、台中市○○區○○路000號、7-11鄉林店（ATM畫面於109年度偵字第4177號卷二p.167）        陳俊男、108年7月4日10：39：26ATM提領新臺幣10萬元、台中市○○區○○路000號、7-11鄉林店（ATM畫面於109年度偵字第4177號卷二p.167）        陳俊男、108年7月4日10：40：34ATM提領新臺幣10萬元、台中市○○區○○路000號、7-11鄉林店（ATM畫面於109年度偵字第4177號卷二p.167）        陳俊男、108年7月5日16：24：30ATM提領新臺幣10萬元、台中市○○區○○○路○段0號、7-11潭厝店（ATM畫面於109年度偵字第4177號卷二p.168）        陳俊男、108年7月5日16：25：28ATM提領新臺幣10萬元、台中市○○區○○○路○段0號、7-11潭厝店（ATM畫面於109年度偵字第4177號卷二p.168）        陳俊男、108年7月5日16：26：39ATM提領新臺幣10萬元、台中市○○區○○○路○段0號、7-11潭厝店（ATM畫面於109年度偵字第4177號卷二p.168）        陳俊男、108年7月6日14：34：25ATM提領新臺幣10萬元、台中市○○區○○路00號、7-11鰲峰店（ATM畫面於109年度偵字第4177號卷二p.169）        陳俊男、108年7月6日14：35：23ATM提領新臺幣10萬元、台中市○○區○○路00號、7-11鰲峰店（ATM畫面於109年度偵字第4177號卷二p.169）        陳俊男、108年7月6日14：36：22ATM提領新臺幣10萬元、台中市○○區○○路00號、7-11鰲峰店（ATM畫面於109年度偵字第4177號卷二p.169）        陳俊男、108年7月7日10：33：07ATM提領新臺幣10萬元、嘉義市○○路000號、7-11立宜店（ATM畫面於109年度偵字第4177號卷二p.170）        陳俊男、108年7月7日10：34：08ATM提領新臺幣10萬元、嘉義市○○路000號、7-11立宜店（ATM畫面於109年度偵字第4177號卷二p.170）        陳俊男、108年7月7日10：35：08ATM提領新臺幣10萬元、嘉義市○○路000號、7-11立宜店（ATM畫面於109年度偵字第4177號卷二p.170）        陳俊男、108年7月8日10：22：09ATM提領新臺幣10萬元、台中市○○區○○○路○段000○0號、7-11惠宇店（ATM畫面於109年度偵字第4177號卷二p.171）        陳俊男、108年7月8日10：23：09ATM提領新臺幣10萬元、台中市○○區○○○路○段000○0號、7-11惠宇店（ATM畫面於109年度偵字第4177號卷二p.171）        陳俊男、108年7月8日10：24：20ATM提領新臺幣6萬3000元、台中市○○區○○○路○段000○0號、7-11惠宇店（ATM畫面於109年度偵字第4177號卷二p.171）  108年7月30日12：54：06美金21218.44元（匯款單於本院卷三p.19） → 108年8月6日09：12：29美金21219元 → 新臺幣671963元 → 游紫妍、108年8月6日13：00：10ATM提領新臺幣12萬元、台中市○○區○○路○段000號、中國信託洲際簡易分行（ATM畫面於109年度偵字第4177號卷二p.193）        游紫妍、108年8月6日13：01：14ATM提領新臺幣12萬元、台中市○○區○○路○段000號、中國信託洲際簡易分行（ATM畫面於109年度偵字第4177號卷二p.193）        陳俊男、108年8月7日13：02：50ATM提領新臺幣10萬元、台中市西區公益路435之1、7-11益風店（ATM畫面於109年度偵字第4177號卷二p.172）        陳俊男、108年8月7日13：04：01ATM提領新臺幣10萬元、台中市西區公益路435之1、7-11益風店（ATM畫面於109年度偵字第4177號卷二p.172）        陳俊男、108年8月7日13：05：18ATM提領新臺幣10萬元、台中市西區公益路435之1、7-11益風店（ATM畫面於109年度偵字第4177號卷二p.172）        陳俊男、108年8月8日12：33：44ATM提領新臺幣10萬元、台中市○○區○○○街000號、7-11墩陽店（ATM畫面於109年度偵字第4177號卷二p.173）        陳俊男、108年8月8日13：34：43ATM提領新臺幣3萬2000元、台中市○○區○○○街000號、7-11墩陽店（ATM畫面於109年度偵字第4177號卷二p.173）  108年8月30日12：55：12美金18874.47元 → 108年9月5日16：00：38美金605.39元 → 新臺幣18875元 → 游紫妍、108年9月6日19：33：25ATM提領新臺幣10萬元、台中市○○區○○路○段000號、中國信託文心分行（ATM畫面於109年度偵字第4177號卷二p.194）        游紫妍、108年9月6日19：34：42ATM提領新臺幣10萬元、台中市○○區○○路○段000號、中國信託文心分行（ATM畫面於109年度偵字第4177號卷二p.194）        游紫妍、108年9月6日19：35：54ATM提領新臺幣10萬元、台中市○○區○○路○段000號、中國信託文心分行（ATM畫面於109年度偵字第4177號卷二p.194）   → 108年9月6日15：08：46美金18269元 → 新臺幣570084元  游紫妍、108年9月7日20：36：56ATM提領新臺幣10萬元、台中市○○區○○路00號、7-11欣清水店（ATM畫面於109年度偵字第4177號卷二p.195）        游紫妍、108年9月7日20：37：51ATM提領新臺幣10萬元、台中市○○區○○路00號、7-11欣清水店（ATM畫面於109年度偵字第4177號卷二p.195）        游紫妍、108年9月7日20：38：50ATM提領新臺幣8萬9000元、台中市○○區○○路00號、7-11欣清水店（ATM畫面於109年度偵字第4177號卷二p.195）        游紫妍、108年10月31日08：28：08ATM提領新臺幣500元、台中市○○區○○路000號、7-11廣裕店（ATM畫面於109年度偵字第4177號卷二p.196）  合計128976.65元美金    合計402萬3447元新臺幣  被告陳俊男、游紫妍提領款項後，將之交予王錫偉